臺灣高等法院刑事判決
109年度金上重訴字第34號
上  訴  人  臺灣臺北地方檢察署檢察官
上  訴  人  
即  被  告  廖泰宇  



選任辯護人  張晉豪律師(法扶律師)
上  訴  人  
即  被  告  唐一貞  



選任辯護人  崔駿武律師
            楊承叡律師
上  訴  人  
即  被  告  洪雅蕙  


選任辯護人  吳祚丞律師
            姜萍律師
被      告  陳力心  


選任辯護人  江燕偉律師(法扶律師)
上列上訴人因銀行法等案件，不服臺灣臺北地方法院108年度金
重訴字第8號，中華民國109年4月27日第一審判決（起訴案號：
臺灣臺北地方檢察署108年度偵字第759號、第8555號；移送原審
併辦案號：臺灣臺北地方檢察署108年度偵字第10515號、第1368
5號、第14193號、第23902號、第26646號、109年度偵字第4972
號），提起上訴，及移送本院併案審理（併辦案號：臺灣臺北地
方檢察署108年度偵字第15384號、109年度偵字第10332號、第14
248號、第15281號、第21893號、臺灣彰化地方檢察署109年度偵
字第9876號、臺灣新北地方檢察署109年度偵字第19161號），本
院判決如下：
    主  文
一、原判決關於甲Ｇ○○、Ｚ○○、Ｕ○○部分（均含沒收部分） 均撤銷
。二、甲Ｇ○○共同犯銀行法第一百二十五條第一項後段之非法經
    營銀行業務，其因犯罪獲取之財物達新臺幣壹億元以上之罪
    ，處有期徒刑拾貳年。未扣案甲Ｇ○○之犯罪所得新臺幣參億
    肆仟伍佰零壹萬壹仟壹佰元，除應發還被害人或得請求損害
    賠償之人外，沒收之，於全部或一部不能沒收或不宜執行沒
    收時，追徵其價額。扣案如附表十一編號1至3所示之物均
沒收。三、Ｚ○○共同犯銀行法第一百二十五條第一項前段之非法
    經營銀行業務罪，處有期徒刑壹年拾月。緩刑肆年，並應於
    本案Ｚ○○部分判決確定之日起壹年內，向公庫支付新臺幣拾
    伍萬元。未扣案Ｚ○○之犯罪所得新臺幣陸拾壹萬零貳佰元，
    除應發還被害人或得請求損害賠償之人外，沒收之，於全部
    或一部不能沒收或不宜執行沒收時，追徵其價額。扣案如附
    表十一編號4所示之物
沒收。四、Ｕ○○共同犯銀行法第一百二十五條第一項前段之非法
    經營銀行業務罪，處有期徒刑貳年陸月。扣案如附表十一編
    號7至9所示之物均
沒收。五、其他（即原判決關於ｑ○○部分）上訴
駁回。    犯
罪事實一、甲Ｇ○○（對外自稱「廖偉辰」、「Star老師」）經許
    思為（臺灣臺北地方法院另案審理中）介紹結識馬來西亞籍
    真實身分不詳之「Tan Chee Seng」（中文姓名「陳治伸」
    ，自稱「拿督」、「Jason」，下稱「陳治伸」，業經臺灣
    臺北地方檢察署通緝中）、「李顧問」等人，甲Ｇ○○在陳治
    伸之招攬下，分別於附表九之二編號2所示之投資時間，以
    附表九之二編號2所示之投資金額，投資陳治伸所創設之「
    凱莉星球」（英文名稱：Kairos Planet），甲Ｇ○○並自民國
    106年5月起至107年9月間，先後擔任「陳治伸」所創設之「
    凱莉星球」、「以太世界」（英文名稱：Eth World）等投
    資方案在臺灣之負責人；Ｕ○○則係址設臺北市○○區○○路000號
    8樓○○教會之牧師；Ｘ○○（業經原審判決有罪確定）為○○教會
    之教友；Ｚ○○長年從事傳直銷業，透過友人介紹而認識甲Ｇ○○
    ；ｑ○○則因從事外匯相關業務而結識甲Ｇ○○，且其曾與友人集
    資並委託甲Ｇ○○代為操作黃金外匯投資。其等均明知未經主
    管機關許可，不得經營銀行之收受存款業務，亦不得以借款
    、收受投資或其他名義，向多數人或不特定人收受款項或吸
    收資金，而約定或給付與本金顯不相當之紅利、利息、股息
    或其他報
酬，竟為下列犯行：  ㈠甲Ｇ○○與「陳治伸」、「李顧問」等馬來
    西亞籍人士共同基於非法收受投資款項之單一集合犯意聯絡
    ，自106年5月起在臺灣合作推廣可按期固定領取一定比例，
    且係與本金顯不相當紅利，投資運作內容如附表一所示「凱
    莉星球」案，由「陳治伸」擔任「凱莉星球」案亞洲區總監
    ，並負責開發「凱莉星球」案網頁平臺，甲Ｇ○○負責招攬會
    員之工作，「李顧問」則負責規劃「陳治伸」在臺灣之行程
    、寄送投資案相關資訊，以及對會員說明最新投資方案；復
    於106年6月間，甲Ｇ○○向ｑ○○介紹上開「凱莉星球」案，且甲
    Ｇ○○前因受託操作前述外匯投資發生虧損，遂允諾ｑ○○得逕加
    入1,000美元之投資方案，ｑ○○亦萌生與甲Ｇ○○、「陳治伸」
    、「李顧問」等人共同基於非法收受投資款項之單一集合犯
    意聯絡，由甲Ｇ○○利用LINE、微信等通訊軟體設立群組，或
    在臺北市○○區天成飯店及大臺北地區不特定餐廳內召開投資
    說明會，並擔任講師，講解「凱莉星球」案之原理及獎金制
    度，招攬下線會員；而ｑ○○除自行以如附表七編號1-1所示金
    額升級投資方案外，復以邀約不特定人參加說明會，或個別
    向他人鼓吹遊說加入投資、說服投資人再吸募下線成員投資
    等方式，對外招攬不特定人參與投資，並負責向投資人收取
    投資款，再以現金或匯款方式轉交甲Ｇ○○，且於如附表七編
    號2-1、4、12-1、13-1、14-1、17、22-1所示招攬時間，招
    募如附表七編號2-1、4、12-1、13-1、14-1、17、22-1所示
    投資人以如附表七編號2-1、4、12-1、13-1、14-1、17、22
    -1所示金額加入上開「凱莉星球」案，而共同非法經營吸金
    業務，甲Ｇ○○與ｑ○○間亦約定ｑ○○得由下線會員投資款中，按1
    :17.5之比例抽取水錢以獲利（即上開投資案之入金匯率為1
    :35，惟ｑ○○得以1:33之匯率轉交下線會員投資款予甲Ｇ○○，
    剩餘款項即為水錢）。嗣於106年7月間「凱莉星球」案因發
    生無法按期支付所約定之高額紅利、獎金之情事，甲Ｇ○○、ｑ
    ○○與「陳治伸」、「李顧問」遂承前犯意聯絡，再對外推出
    可按期固定領取一定比例，且係與本金顯不相當紅利，投資
    運作內容如附表二至四所示之「以太世界」、「以太世界拆
    分盤」、「以太世界2.0拆分盤」等案（下稱「以太世界」
    等案），由甲Ｇ○○、「李顧問」擔任講師，「陳治伸」則為
    「以太世界」等案之總負責人，其等並在天成飯店、臺北市
    ○○○路0段000號6樓、○○○路0段0號10樓等處召開投資說明會
    ，或利用LINE、微信等通訊軟體設立群組，講解「以太世界
    」等案之原理及獎金制度之方式，招攬下線會員，且聲稱得
    以優惠價格，將投資人在「凱莉星球」之投資平轉至「以太
    世界」等案，而ｑ○○除以如附表七編號1-2所示金額自行投資
    加入「以太世界」等案之外，復以邀約不特定人參加說明會
    、個別向他人鼓吹遊說加入投資或平轉、說服投資人再吸募
    下線會員投資等方式，對外招攬不特定人參與投資，並負責
    向投資人收取投資款，再以現金或匯款方式轉交甲Ｇ○○，且
    於如附表七編號2-2、3至11、12-2、13-2、14-2、15至16、
    18至21、22-2、23所示招攬時間，招募如附表七編號2-2、3
    至11、12-2、13-2、14-2、15至16、18至21、22-2、23所示
    投資人以如附表七編號2-2、3至11、12-2、13-2、14-2、15
    至16、18至21、22-2、23所示金額加入或平轉至上開「以太
    世界」等案，而共同非法經營吸金業務，甲Ｇ○○與ｑ○○間亦約
    定ｑ○○得由下線成員投資款中，按1:17.5之比例抽取水錢以
    獲利（即上開投資案之入金匯率為1:35，惟ｑ○○得以1:33之
    匯率轉交下線會員投資款予甲Ｇ○○，剩餘款項即為水錢）。
    於上開投資期間，ｑ○○非法吸收之資金合計新臺幣（下同）1
    7,753,000元，其
亦因而獲取獎金、水錢共計2,700,000元。  ㈡Ｚ○○於106年7月間
    ，經由甲Ｇ○○之推介招募，以如附表六編號1-1所示金額自行
    投資加入「凱莉星球」案後，即萌生與甲Ｇ○○、「陳治伸」
    、「李顧問」等人共同基於非法收受投資款項之單一集合犯
    意聯絡，由「陳治伸」擔任「凱莉星球」案亞洲區總監，「
    李顧問」則負責規劃「陳治伸」在臺行程、寄送投資案相關
    資訊，以及對會員說明最新投資方案，甲Ｇ○○利用LINE、微
    信等通訊軟體設立群組，或在天成飯店召開投資說明會，並
    擔任講師，講解「凱莉星球」案之原理及獎金制度，招攬下
    線會員；復由Ｚ○○以邀約不特定人參加說明會，或個別向他
    人鼓吹遊說加入投資、說服投資人再吸募下線會員投資等方
    式，對外招攬不特定人參與投資，並負責向投資人收取投資
    款，再以現金或匯款方式轉交甲Ｇ○○，且於如附表六編號2-1
    、3-1、5-1、22所示招攬時間，招募如附表六編號2-1、3-1
    、5-1、22所示投資人以如附表六編號2-1、3-1、5-1、22所
    示金額加入上開「凱莉星球」案，而共同非法經營吸金業務
    。嗣因「凱莉星球」案發生前述無法按期支付紅利、獎金之
    情事，Ｚ○○即與甲Ｇ○○、「陳治伸」、「李顧問」承前犯意聯
    絡，對外推廣前述「以太世界」等案，由甲Ｇ○○、「李顧問
    」擔任講師，「陳治伸」則為「以太世界」等案之總負責人
    ，並召開投資說明會，或利用LINE、微信等通訊軟體設立群
    組，講解「以太世界」等案之原理及獎金制度之方式，招攬
    下線成員，且聲稱得以優惠價格，將投資人在「凱莉星球」
    之投資款項平轉至「以太世界」等案，而Ｚ○○除以如附表六
    編號1-2所示金額自行投資加入「以太世界」等案之外，復
    以邀約不特定人參加說明會、個別向他人鼓吹遊說加入投資
    、說服投資人再吸募下線成員投資等方式，對外招攬不特定
    人參與投資，並負責向投資人收取投資款，再以現金或匯款
    方式轉交甲Ｇ○○，且於如附表六編號2-2、3-2、4、5-2、6至
    21、23至27所示招攬時間，招募如附表六編號2-2、3-2、4
    、5-2、6至21、23至27所示投資人以如附表六編號2-2、3-2
    、4、5-2、6至21、23至27所示金額加入上開「以太世界」
    等案，而共同非法經營吸金業務。於上開投資期間，Ｚ○○非
    法吸收之資金合計10,665,158元，其亦因而獲得獎金1,000,
    000元（扣除其嗣後為彌補會員ｔ○○之損失而返還289,800元
    ，返還附表六編號5Ｌ○○50,000元，附表
六編號6ｉ○○50,000元，剩餘獲利計610,200元）。  ㈢Ｕ○○於106年
    7、8月間，經由甲Ｇ○○的介紹，以如附表八編號1-1所示金額
    自行投資加入「以太世界」等案；復於同年9月間，吸收招
    募Ｘ○○以如附表八編號2-1所示金額加入「以太世界」等案，
    並成為其下線會員後，Ｕ○○、Ｘ○○等2人即萌生與甲Ｇ○○、「陳
    治伸」、「李顧問」等人共同基於非法收受投資款項之單一
    集合犯意聯絡，由甲Ｇ○○、「李顧問」擔任講師，「陳治伸
    」則為「以太世界」等案之總負責人，並召開投資說明會，
    或利用LINE、微信等通訊軟體設立群組，講解「以太世界」
    等案之原理及獎金制度之方式，招攬下線會員，且聲稱得以
    優惠價格，將投資人在「思鎧」案之投資平轉至「以太世界
    」等案，再由Ｕ○○、Ｘ○○以邀約不特定人參加說明會、個別向
    他人鼓吹遊說加入投資、說服投資人再吸募下線成員投資等
    方式，對外招攬不特定人參與投資，其等並負責向投資人收
    取投資款，復經Ｕ○○彙整款項後，再以現金或匯款方式轉交
    甲Ｇ○○；而Ｕ○○亦在臺北市○○區○○路000號3樓之2○○教會辦公
    室內，向投資者或多數民眾解說「以太世界」等案之制度內
    容、出金流程及相關網站之操作方式，對外積極宣講、遊說
    鼓吹他人參加上開「以太世界」等案，甲Ｇ○○則雇用當時與
    其等有犯意聯絡之辛○○（現為臺灣臺北地方法院另案審理中
    ）擔任助理一職，協助Ｕ○○進行交易平臺開立帳號作業等行
    政事宜，其等並於如附表八編號3-1、4至20、21-1、22、23
    -1、24至31所示招攬時間，招募如附表八編號3-1、4至20、
    21-1、22、23-1、24至31所示投資人以如附表八編號3-1、4
    至20、21-1、22、23-1、24至31所示金額加入或平轉至上開
    「以太世界」等案，而共同非法經營吸金業務。嗣於107年6
    月間，因「以太世界」等案發生無法按期支付所約定之高額
    紅利、獎金之情事，Ｕ○○、Ｘ○○即與甲Ｇ○○承前犯意聯絡，對
    外推廣可按期固定領取一定比例，且係與本金顯不相當紅利
    ，投資運作內容如附表五所示之「兆金皇朝（或稱兆金幣【
    英文簡稱TFC】）」案，由甲Ｇ○○在投資說明會，或個別私下
    講解「兆金皇朝」案之原理及獎金制度之方式，招攬下線會
    員，且聲稱得以優惠價格，將投資人在「以太世界」等案之
    投資平轉至「兆金皇朝」案，而Ｕ○○、Ｘ○○除各以如附表八編
    號1-2、2-2所示金額自行投資加入「兆金皇朝」案之外，復
    以邀約他人參加說明會、個別向他人鼓吹遊說加入投資或平
    轉等方式，對外招攬不特定人參與投資，且於如附表八編號
    3-2、21-2、23-2所示招攬時間，招募甲Ｂ○○、黃○○、甲酉○○
    等人以如附表八編號3-2、21-2、23-2所示金額加入上開「
    兆金皇朝」案，由Ｘ○○負責收受如附表八編號3-2、21-2之投
    資款項，以如附表十註2所示交款方式轉交甲Ｇ○○，而共同非
    法經營吸金業務。於上開投資期間，Ｕ
○○非法吸收之資金合計30,875,060元，其亦因而獲利1,051,754
    元。  ㈣又於106年6月至107年9月間，甲Ｇ○○與「陳治伸」、
    「李顧問」等人亦承前犯意聯絡，先以召開投資說明會，講
    解投資案之原理與獎金制度、私下遊說等方式，對外招攬不
    特定人參與投資「凱莉星球」案以吸收資金，且於附表九編
    號5、23至25-1及附表九之二編號5-1、6-1、19-1、30-1、3
    2-1、33、42-1、52、53-1、55-1、59-1、61-1、62-1、80-
    1、81至84、85-1、100-1、103-1、110-1、117-1所示時間
    ，招募如附表九編號5、23至25-1及附表九之二編號5-1、6-
    1、19-1、30-1、32-1、33、42-1、52、53-1、55-1、59-1
    、61-1、62-1、80-1、81至84、85-1、100-1、103-1、110-
    1、117-1所示投資人加入上開「凱莉星球」案；嗣於「凱莉
    星球」案因發生前述無法按期支付紅利、獎金之情事，其等
    又承前犯意聯絡，以召開投資說明會，講解投資案之原理與
    獎金制度、私下遊說，或聲稱得以優惠價格，將投資人在「
    凱莉星球」之投資平轉至「以太世界」等案之方式，向多數
    不特定投資大眾宣講、招攬投資「以太世界」等案以收取資
    金，除吸收江昕儀、尤玉琴、李聲明、莊鳳嬌（投資細節詳
    如附表九之二編號3）、ａ○○（投資細節詳如附表九之二編號
    5-1）、天○○（投資細節詳如附表九之二編號6-1）、癸○○（
    投資細節詳如附表九之二編號30-1）、甲Ｎ○○（投資細節詳
    如附表九之二編號32-1）、甲天○○（投資細節詳如附表九之
    二編號53-1）、己○○（投資細節詳如附表九之二編號80-1）
    、Ｑ○○（投資細節詳如附表九之二編號85-1）、甲ｂ○○（投資
    細節詳如附表九之二編號103-1）、甲丑○○（投資細節詳如
    附表九之二編號110-1）加入上開投資案，成為會員外（江
    昕儀、尤玉琴、李聲明等人所涉違反銀行法案件，業經臺灣
    花蓮地方檢察署檢察官以108年度偵字第777號、108年度偵
    字第2998號提起公訴；莊鳳嬌、ａ○○、天○○、癸○○、甲Ｎ○○、
    甲天○○、己○○、Ｑ○○、甲ｂ○○、甲丑○○經檢察官提起公訴，現
    由臺灣臺北地方法院另案審理中），並自行或經由江昕儀、
    尤玉琴、李聲明、莊鳳嬌、ａ○○、天○○、癸○○、甲Ｎ○○、甲天
    ○○、己○○、Ｑ○○、甲ｂ○○、甲丑○○等人招募投資大眾加入上開
    「以太世界」等案，或遊說、鼓吹「凱莉星球」案投資者另
    行投入資金，以平轉至「以太世界」等案，其中如附表九編
    號4-1、5至25-2及附表九之一、附表九之二編號4、5-2、6-
    2、7至18、19-2、20至29、30-2、31、32-2、34至41、42-2
    、43至51、53-2、54、55-2、56至58、59-2、60、61-2、62
    -2、63至79、80-2、85-2、86至99、100-2、101、102、103
    -2、104至109、110-2、111至116、117-2、118至133及附表
    九之三編號1、2所示投資人則於如附表九編號4-1、5至25-2
    及附表九之一、附表九之二編號4、5-2、6-2、7至18、19-2
    、20至29、30-2、31、32-2、34至41、42-2、43至51、53-2
    、54、55-2、56至58、59-2、60、61-2、62-2、63至79、80
    -2、85-2、86至99、100-2、101、102、103-2、104至109、
    110-2、111至116、117-2、118至133及附表九之三編號1、2
    所示投資時間，以如附表九編號4-1、5至25-2及附表九之一
    、附表九之二編號4、5-2、6-2、7至18、19-2、20至29、30
    -2、31、32-2、34至41、42-2、43至51、53-2、54、55-2、
    56至58、59-2、60、61-2、62-2、63至79、80-2、85-2、86
    至99、100-2、101、102、103-2、104至109、110-2、111至
    116、117-2、118至133及附表九之三編號1、2所示金額加入
    或平轉至「以太世界」等案；ｇ○○於106年8月間，經由甲Ｇ○○
    的介紹，以如附表九之三編號1所示金額自行投資加入「以
    太世界」等案，ｇ○○、辛○○、ｏ○○（ｇ○○、辛○○、ｏ○○業經檢察
    官提起公訴，現另案經臺灣臺北地方法院審理中）即萌生與
    甲Ｇ○○、「陳治伸」、「李顧問」、許思為等人共同基於非
    法收受投資款項之單一集合犯意聯絡，由ｇ○○至日本招攬不
    特定人投資「以太世界」，因甲Ｇ○○另案遭限制出境，無法
    出國，而ｇ○○又無法完整講解「以太世界」投資案，乃由甲Ｇ
    ○○指派其助理辛○○、ｏ○○先後至日本幫助ｇ○○講解投資方案，
    由「李顧問」為日本之負責人，「陳治伸」則為「以太世界
    」等案之總負責人，ｇ○○負責召開說明會，邀約不特定人參
    加說明會，辛○○、ｏ○○擔任講師，講解「以太世界」等案之
    原理及獎金制度之方式，招攬下線會員，鼓吹遊說加入投資
    、說服投資人再吸募下線成員投資等方式，對外招攬不特定
    人參與投資，於如附表九之三編號3至9之招攬時間，招募如
    附表九之三編號3至9所示投資人以如附表九之三編號3至9所
    示金額加入「以太世界」等案，而共同非法經營吸金業務。
    ｇ○○並負責向投資人收取投資款彙整後，依許思為、「李顧
    問」之指示交付予地下匯兌之業者，將款項轉至中國大陸之
    人頭帳戶。復因「以太世界」等案發生前述無法按期支付紅
    利、獎金之情事，甲Ｇ○○遂承前犯意聯絡，再對外推出前揭
    「兆金皇朝」案，並以前揭方式對外招攬不特定人參與投資
    ，且於如附表九編號1至3、4-2所示時間，招募如附表九編
    號1至3、4-
2所示ｚ○○、甲戌○○、楊璧皣、Ｊ○○以如附表九編號1至3、4-2所示
    金額加入上開「兆金皇朝」案，而非法經營吸金業務。  ㈤
    於上開投資期間，甲Ｇ○○非法在臺灣吸收資金至少合計327,0
    71,531元(106年5月5日至107年5月31日匯入甲Ｆ○○○國泰世華
    銀行帳戶2億2,829萬2,072元+收現金9,783萬9,459元+兆金
    皇朝收現金94萬元)，其因而獲利326,006,531元【扣除其嗣
    後返還會員Ｊ○○之750,000元，匯出1萬美元（以匯率1：30折
    算約新臺幣30萬元）予上游公司及返還會員陳以斯帖15,000
    元，剩餘獲利計326,006,531元】，在日本吸收資金633,485
    ,648元（吸金21,208,090美元，以107年5月中央銀行公告美
    元對新臺幣匯率1：29.87計算，折合新臺幣633,485,648元
    ），因而獲取對碰獎金19,004,569元（計算式：633,485,64
    8x30%x10%=19,004,569）
。共計甲Ｇ○○獲利345,011,100元（計算式：326,006,531+19,004
,569=345,011,100）。二、案經被
害人訴由臺灣臺
北地方檢察署檢察官指揮法務部調查局北部地區機動工作站偵查
    後起訴。    理  由壹、程序部分：一、被告以外之人於審
    判外之陳述，雖不符刑事訴訟法第159條之1至第159條之4之
    規定，而經當事人於審判程序同意作為證據，法院審酌該言
    詞陳述或書面陳述作成時之情況，認為適當者，亦得為證據
    。當事人、代理人或辯護人於法院調查證據時，知有刑事訴
    訟法第159條第1項不得為證據之情形，而未於言詞辯論終結
    前聲明異議者，視為有前項之同意，刑事訴訟法第159條之5
    定有明文。查檢察官、被告甲Ｇ○○、Ｚ○○、ｑ○○及其等辯護人
    對本判決所引用下列各項被告以外之人於審判外之陳述部分
    ，於準備程序均表示同意作為證據等語（見本院卷三第218
    、316、453、489-549頁、本院卷四第368、371-372頁、本
    院卷六第541頁），被告Ｕ○○及其辯護人則表示不爭執證據能
    力（見本院卷四第434頁），
且迄至言詞辯論終結前亦未聲明異議，茲審酌該等審判外言詞及
    書面陳述作成時之情況，並無不宜作為證據之情事，依上開
    規定，即得為證據
。二、其餘資以
認定本案犯罪事實之非供述證據，亦查無違反法定程序取得之情
    ，依刑事
訴訟法第1
58條之4規定反面解釋，洵具證據能力。貳、實體部分：一、關
    於被告甲Ｇ○○在台吸金部分及被告Ｕ○○、Ｚ○○、ｑ○○部分：　　
    經查：　㈠除日本吸金部分之事實外，其餘上揭事實業據被
    告甲Ｇ○○、Ｕ○○、Ｚ○○、ｑ○○（下稱被告甲Ｇ○○等4人）坦承不諱
    （見本院卷三第43、204至206頁、本院卷四第369、434頁、
    本院卷六第537至555頁），核與證人Ｘ○○、甲Ｂ○○、朱秀詅、
    呂伶芳、劉武鑫、陳桂瀅、甲未○○、甲申○○、ｍ○○、甲丙○○
    、壬○○、黃○○、Ｎ○○、甲己○○、Ｃ○○、甲卯○○、甲酉○○、Ｆ○○
    、ｒ○○、Ｌ○○、ｔ○○、甲寅○○、Ｉ○○、子○○、Ｏ○○、甲戌○○、楊
    璧皣、ｚ○○、楊美雪、Ｊ○○、龍桂花、酉○○，以及證人甲Ｉ○○
    、甲Ｗ○○、ｂ○○、甲丁○○、甲宙○○、Ｖ○○、亥○○、甲Ｄ○○、甲Ｏ○○、甲午○○、甲Ｓ○○、宙○○（下稱證人甲Ｉ○○等12人）、戌○○
    、Ｋ○○、甲Ｖ○○、午○○、蔡豐聯、陳以斯帖、Ｔ○○、侯鳳碧、
    李陳梅香、甲Ｔ○○、甲ｃ○○、甲Ａ○○、甲Ｙ○○、丑○○、Ｗ○○、玄○○、庚○○、甲Ｐ○○、戊○○、辰○○、甲Ｈ○○、甲Ｑ○○、Ｐ○○、Ｂ○○、
    劉序仁、甲Ｋ○○、陳信安、甲辰○○○、Ｓ○○○、卯○○、Ｅ○○、ｗ○○
    、甲甲○○、Ｙ○○、甲黃○○、ｖ○○、ｓ○○、甲子○○、未○○、ｕ○○○
    、Ｈ○○、甲Ｘ○○、甲庚○○、甲乙○○、甲Ｃ○○、甲Ｍ○○、Ｄ○○、甲
    玄○○、甲Ｕ○○、陳肅肅、吳國輔、邵蓬生、彭智棻、郭紅娟
    、宇○○、甲巳○○、林佳樺、李秋和、甲Ｆ○○○、林靖晏證人即
    另案被告江昕儀、尤玉琴、李聲明、洪雄勝、甲Ｚ○○、ｘ○○、
    己○○、許思為、莊鳳嬌、莊雅雯、辛○○、ｏ○○、ｇ○○、ａ○○、
    天○○、甲地○○、癸○○、甲Ｎ○○、甲亥○○、甲天○○、甲Ｒ○○、甲
    戊○○、Ｑ○○、甲ｂ○○、甲丑○○、Ｇ○○、甲宇○○於偵查中證述明
    確（見A1卷第111至118、141至148、157至164、169至178頁
    、A2卷第3至15、57至61、77至81頁、A4卷第171至173、177
    至179、183至189、207至219、227至234、239至243、253至
    260、291至296、309至318、339至347、367至372、387至39
    1、401至405、409至412、423至425、431至433、439至442
    、453至455、459至464、493至500、527至529、535至538、
    541至546、555至561、585至592、611至614、621至623頁、
    B1卷第89至94頁、B3卷第47至49、71至72、77至81、87至88
    頁、B5卷第5至7頁、B6卷第31至33頁、B7卷第2頁及背面、B
    8卷第29至31、57至58頁、B11卷第23至27、31至34、41至45
    、61至64、67至71、81至85、89至93、97至101、107至110
    、213至216、221至222-1頁、B13卷第91至93、117至119、1
    21至123、125至128、143至149、259至262、267至274、289
    至294頁、B14卷第3至16、43至52、69至77、91至96、103至
    114、151至158頁、B16卷第5至6、39至44頁、B21卷第37至3
    9頁背面、原審卷㈣第376至394、417至462頁、原審卷㈤第12
    至41、65至81、121至150頁，107年度他字第10422卷四第3
    至9、45至48、51至57、87至92、95至103、139至145、149
    至157、201至209、513至525、561至567、571、573至590、
    683至703、715至731、783至793、805至817、867至877、88
    7至896、937至946頁、107年度他字第10422號卷五第143至1
    54、203至211、223至245、337至354、365至391、467至476
    、487至514、595至604、613至629、697至711、715至718頁
    、107年度他字第10422號卷六第5至10、21至23、27至46、8
    9至96、163至168、175至177、181至187、197至199、203至
    207、209至216、231至233、239至242、245至257、303至30
    9、321至326、343至347、353至359、369至376、397至399
    、403至405、411至413、419至421、433至434、437至448、
    479至481、489至494、497至501、505至510、513至543、57
    7至596、605至631、697至701、705至731、809至813、817
    至841、879至881頁、107年度他字第10422號卷七第105至14
    5、317至323、353至359頁、107年度他字第10422號卷八第3
    至31、107至115、117至125、137至162、295至301、303至3
    11、313至326、335至340、343至350頁、108年度他字第903
    2號卷第9至11、23至32頁、109年度他字第285號卷第17至18
    頁、109年度他字第2315號卷第71至72頁、108年度偵字第62
    45號卷一第75至87、95至99、103至112、133至138、159至1
    64、189至193、199至205、229至235、239至247、283至292
    、523至533、545至553、575至592、651至660、665至680頁
    、108年度偵字第10176號卷第25至59、179至181頁、108年
    度偵字第17714號卷第7至10、11至13、15至17、19至21頁、
    108年度偵字第15384號卷一第227至233、235至241、267至2
    71、277至281、289至292、349至353頁、109年度偵字第400
    6號卷第57至60頁、109年度偵字第10332號卷第5至9、113至
    115頁、109年度偵字第21893號卷第91至92頁、108年度查扣
    字第79號卷第53至55、69至70、129至130、185至186頁、彰
    檢1
07年度交查字第222號卷第49、51、65至68、109至110、263至26
    5頁、彰檢107年度他字第1961號卷第37至37、275至277、28
    1至283頁、彰檢108年度偵字第6852號卷第85至89、125至12
    7頁）。　㈡且有凱莉星球（Kairos Planet）、以太世界（E
    th World）投資案、兆金皇朝投資案文宣資料影本、被告甲
    Ｇ○○之母甲Ｆ○○○所申設國泰世華商業銀行板東分行帳號00000
    0000000號帳戶（下稱甲Ｆ○○○之國泰世華銀行帳戶）清查結
    果、交易明細電子檔、對帳單、大筆資金匯出紀錄綜整、現
    金存入交易紀錄列表、轉帳存入交易紀錄列表、收受被告ｑ○○匯入款項綜整表、自106年5月1日起至107年12月31日止銀
    行交易明細電子檔、吸金集團帳戶綜整表暨清查結果、交易
    傳票資料（國泰世華商業銀行存款憑證、大額通貨交易登記
    簿）影本、凱莉星球官網寄發給會員之電子郵件畫面截圖、
    LINE通訊軟體對話內容翻拍照片、被告Ｚ○○申設永豐商業銀
    行帳號00000000000000號帳戶（下稱被告Ｚ○○之永豐銀行帳
    戶）交易明細、交易明細綜整表各1份、證人ｔ○○申設國泰世
    華商業銀行帳號000000000000號帳戶之客戶基本資料、交易
    明細各1份（106年1月至107年10月）、被告Ｚ○○設於國泰世
    華商業銀行帳號000000000000號帳戶（下稱被告Ｚ○○之國泰
    世華銀行帳戶）之客戶基本資料、交易明細各1份、被告Ｚ○○
    自行彙整之投資人資料、被告ｑ○○所申設匯豐商業銀行帳號0
    00000000000號帳戶（下稱被告ｑ○○之匯豐商業銀行帳戶）交
    易明細資料綜整節略、對帳單、被告ｑ○○所有之筆記影本、
    上海商業儲蓄銀行台北票據匯款處理中心107年11月21日上
    票字第1070021379號函附證人子○○之交易傳票影本、證人甲
    寅○○之郵政跨行匯款申請書影本2紙、證人甲寅○○與ｄ○○、ｅ○○之投資資料1份、登入以太世界會員帳號畫面翻拍照片及截
    圖、被告ｑ○○與甲Ｇ○○間之黃金外匯保證金帳戶合夥協議書、
    甲Ｇ○○簽發之本票2紙、還款計劃等資料影本各1份、被告ｑ○○
    之子甲○○（未滿18歲，姓名年籍詳卷）所申設合作金庫商業
    銀行帳號第0000000000000號帳戶(下稱甲○○之合作金庫帳戶
    )存摺影本、手寫發展以太世界組織之投資人資料影本1份、
    證人Ｉ○○、張聖敏、ｋ○○與甲Ｇ○○間之黃金外匯保證金帳戶委
    任代客操作合約3份、甲Ｇ○○簽發之本票4紙等資料影本、以
    太世界會員帳號000000000之安置網絡表及配套信息資料截
    圖1紙、被告Ｕ○○之女余曉青申設國泰世華商業銀行帳號0000
    00000000號帳戶（下稱余曉青之國泰世華銀行帳戶）之客戶
    基本資料、交易明細、交易明細資料綜整表各1份、被告Ｕ○○
    申設國泰世華商業銀行帳號000000000000號帳戶（下稱被告
    Ｕ○○之國泰世華銀行帳戶）之客戶基本資料、交易明細、交
    易明細綜整表節略各1份、甲Ｂ○○設於中國信託商業銀行帳號
    000000000000號帳戶（下稱甲Ｂ○○之中國信託銀行帳戶）之
    客戶基本資料、交易明細各1份（106年1月至107年10月）、
    「以太金互相會」LINE群組對話內容翻拍照片、Ｘ○○申設國
    泰世華商業銀行帳號000000000000號帳戶（下稱Ｘ○○之國泰
    世華銀行帳戶）之客戶基本資料、交易明細資料綜整表各1
    份、Ｘ○○申設遠東國際商業銀行帳號00000000000000號帳戶
    （下稱Ｘ○○之遠東銀行帳戶）之客戶基本資料、交易明細各1
    份、證人Ｎ○○與王琇惠、Ｌ○○合作投資資料、證人甲酉○○與Ｘ○○（Betty）之LINE通訊軟體對話內容之翻拍照片、證人壬○○
    提出兆豐國際商業銀行國內匯款申請書影本1紙、證人甲申○○提出郵政跨行匯款申請書影本3紙、證人甲卯○○提出之國泰
    世華商業銀行存款憑證影本1紙、證人Ｆ○○提出之合作金庫銀
    行存摺影本、合作金庫匯款申請書影本1紙、證人ｒ○○記帳資
    料、證人ｒ○○申設國泰世華商業銀行帳號000000000000號帳
    戶之交易明細資料綜整表1份（106年8月至107年2月）、證
    人甲丙○○提出之郵政跨行匯款申請書影本3紙、國泰世華商
    業銀行存款憑證影本4紙、證人Ｌ○○提出之國泰世華商業銀行
    、永豐銀行存摺影本、投資金額表、甲Ｆ○○○之國泰世華銀行
    帳戶收受被告Ｕ○○、余曉青匯入款項綜整表1份、甲Ｆ○○○之國
    泰世華銀行帳戶收受被告Ｚ○○匯入款項綜整表1份、被告Ｕ○○
    電腦內列印「2018.04.27王特助以太世界以太金2.0.ppt」
    檔案資料、法務部調查局北部地區機動工作站108年10月5日
    電防一字第10878569680號函所附國泰世華商業銀行股份有
    限公司107年11月8日國世銀存匯作業字第1070006552號函及
    所附存戶Ｚ○○、Ｘ○○等40人之帳戶交易明細光碟1片及列印交
    易明細資料、被告Ｚ○○扣案隨身碟列印之「以太世界總投資
    金.xlsx」整理表（Ｚ○○的組織）、「以太金後台提現紀錄.x
    lsx」、「以太提交表.xlsx」檔案資料、證人ｔ○○109年2月1
    0日庭呈銀行帳戶明細1紙、被告Ｚ○○所提永豐銀行匯出匯款
    交易憑證影本2紙、各帳戶後台資料截圖7幀、證人酉○○與廖
    偉辰STAR老師、龍桂花之通訊軟體對話內容截圖、國泰世華
    商業銀行存款憑證翻拍照片、證人甲Ｄ○○、戌○○、甲丁○○、
    甲Ｉ○○、ｂ○○分別與另案被告尤玉琴之通訊軟體對話內容、證
    人宙○○提出國泰世華商業銀行存款憑證影本1紙、證人甲Ｉ○○
    提出之郵政跨行匯款申請書影本2紙、國泰世華商業銀行存
    款憑證影本2紙、「以太金國際增值系統」LINE群組記事本
    內容截圖、證人甲Ｏ○○提出之兆豐國際商業銀行新臺幣存摺
    類存款存款憑條副本聯影本1紙、證人ｂ○○提出之郵政跨行匯
    款申請書影本1紙、花蓮第二信用合作社匯款委託書影本1紙
    、兆豐國際商業銀行網路即時轉帳交易畫面截圖、證人甲Ｓ○○提出之郵政跨行匯款申請書影本1紙、證人亥○○提出之臺灣
    銀行匯款申請書回條聯影本2紙、證人甲宙○○提出之新光銀
    行國內匯款申請書（兼取款憑條）影本1紙、其與詹壽梅之L
    INE通訊軟體對話內容截圖、證人甲Ｗ○○提出之台新國際商業
    銀行國內匯款申請書（兼取款憑條）影本1紙、證人江昕儀
    申設台新銀行桃園分行、合作金庫東桃園分行、安泰銀行桃
    園分行之帳戶交易明細表各1份、微信通訊軟體對話內容翻
    拍照片、另案被告尤玉琴之母方月里申設兆豐商業銀行帳號
    00000000000號帳戶之交易明細1份、另案被告江昕儀申設台
    新商業銀行帳號00000000000000號帳戶、合作金庫銀行帳號
    0000000000000號帳戶、中國信託商業銀行帳號00000000000
    0號帳戶、安泰商業銀行帳號00000000000000帳戶之客戶基
    本資料、交易明細各1份、卓志盛申設中國信託商業銀行帳
    號0000000000000000號帳戶之交易明細1份、兆豐銀行106年
    11月23日匯款申請書影本1紙、投資名單1份、通訊監察譯文
    、甲Ｆ○○○之國泰世華銀行帳戶收受江昕儀等人匯入款項交易
    明細資料綜整表1份、方月里（兆豐銀行帳號00000000000號
    帳戶）、尤永祥（兆豐銀行帳號00000000000號帳戶）、蕙
    佑石材公司（兆豐銀行帳號00000000000號帳戶）之交易明
    細資料各1份、李聲明（中華郵政公司帳號00000000000000
    號帳戶）之交易明細資料1份、陳怡君申設中國信託商業銀
    行帳號000000000000號帳戶之交易明細1份、另案被告江昕
    儀、尤玉琴招攬民眾投資金額綜整表、另案被告江昕儀購買
    以太幣數量綜整表、MAX買單資料、MAX數位資產交易所之用
    戶資料、被告甲Ｇ○○扣案A1-14、A1-17iPhone手機列印之甲Ｇ
    ○○與心存暖人、佛腳之約、許思為、江昕儀、廖偉辰Star老
    師、甲Ｎ○○、甲亥○○、ａ○○、Ian、甲Ｒ○○等人之通訊軟體對話
    紀錄、通訊軟體群組「臺灣機票與分房（6人）」、「寂靜
    世界(3人)」、「對接（4人）」、「以太世界（台灣挖礦機
    場）」、「微信轉帳群組（4人）」等之對話紀錄、澳門拆
    分大會照片、扣案A1-15三星手機列印之甲Ｇ○○與甲Ｎ○○之LIN
    E對話紀錄、被告Ｚ○○扣案物B2-8-1OPPO手機列印TOM許思為
    佛腳之約資料、心存暖人等聊天訊息、B2-8-2ASUS手機列印
    LINE群組「馬力全開許思為家教班」、「收集資料告廖騙子
    （89）」對話紀錄、被告ｑ○○扣案物C-8三星手機列印微信對
    話紀錄、甲Ｇ○○與甲ｂ○○通訊軟體LINE對話內容、以太世界-
    澳門晚宴＠17/10/2017影片截圖、告訴人陳以斯帖所提與甲Ｇ
    ○○對話紀錄、存摺明細、告訴人Ｔ○○所提之保管條合約書、
    告訴人甲Ｔ○○所提LINE對話紀錄、彰化銀行匯款回條、甲乙○○所提第一銀行匯款申請書、「鍾姐學習小組」LINE群組截
    圖、ｕ○○○所提玉山銀行匯款申請書、甲辰○○○之國泰世華商
    業銀行帳號000000000000號帳戶交易明細、ｖ○○所提郵政跨
    行匯款申請書、LINE群組「以太互助會」對話紀錄、甲庚○○
    所提台北富邦商業銀行匯款委託書、華南商業銀行及國泰世
    華商業銀行存摺明細、告訴人ｗ○○所提與Ｑ○○之手機通訊軟體
    對話紀錄、辰○○所提郵政跨行匯款申請書、以太世界網站帳
    號資料、Ｅ○○所提LINE聯絡人資料、台中商業銀行國內匯款
    申請書、取款憑、筆記資料、匯款申請書、甲Ｑ○○所提台北
    富邦商業銀行存入存根、合作金庫商業銀行匯款申請書、永
    豐銀行客戶交易收執聯、黃麗雲ASUS手機列印郭紅娟與莊鳳
    嬌、莊雅雯、甲Ｇ○○之通訊軟體對話紀錄、卯○○所提台中商
    業銀行國內匯款申請書、國泰世華商業銀行存款憑證、與甲
    戊○○之手機通訊通訊軟體對話紀錄、Ｐ○○所提Ｐ○○、巳○○於凱
    莉星球、以太世界帳號、密碼、Ｐ○○凱莉星球會員開戶註冊
    申請書、收據、與李穎穎LINE對話紀錄、以太世界會員註冊
    申請書、甲子○○所提中國信託商業銀行匯款申請書、郵政跨
    行匯款申請書、網路銀行截圖、登入投資系統之截圖、甲Ｋ○○之以太世界投資案帳號資料、甲ｄ○○所提潘文惠郵局存摺明
    細、郵政畫行匯款申請書、以太世界交易紀錄翻拍畫面、與
    辰○○LINE對話紀錄、甲Ｙ○○所提ａ○○、天○○、甲Ｇ○○推廣以太
    世界投資案之錄音譯文摘記ａ○○說的內容、甲Ｈ○○所提手機以
    太系統截圖畫面、LINE聯絡人甲亥○○之截圖、被告甲Ｇ○○簽
    發本票、吳國輔所提日盛銀行匯款申請書收執聯、吳國輔簽
    發之本票、玄○○所提以太世界APP截圖陳信安之合作金庫商
    業銀行帳號0000000000000號帳戶交易明細、證人即另案被
    告己○○之中國信託商業銀行帳號000000000000號及國泰世華
    商業銀行帳號000000000000號之帳戶交易明細、己○○扣案物
    H-1-4文件資料、H-2札記列印資料、證人即另案被告許思為
    之銀行資料查詢、許思為扣案物T05-1、T05-2不動產投資文
    件、T02-3投資方案手稿、T07房屋租賃契約、T11-1、T11-2
    電子銀行密碼鎖、T13國內金融卡、T14境外金融卡、T18-3
    行動電話通訊內容、許思為手機號碼0000000000號之通訊監
    察作業報告、大額通貨交易動態通知、證人即另案被告辛○○
    扣案物M3筆記型電腦列印資料、證人即另案被告ｏ○○扣案物N
    -1iPhone手機列印LINE對話紀錄、證人即另案被告ａ○○之彰
    化銀行帳號00000000000000號帳戶交易明細、ａ○○扣案物P1-
    1-3筆記本、P1-3-1彰化商業銀行帳號00000000000000號帳
    戶存摺、P1-3-3國泰世華商業銀行帳號000000000000號帳戶
    存摺之列印資料、P1-4iPhone列印通訊錄、對話紀錄等資料
    、證人即另案被告天○○之中國信託商業銀行帳號0000000000
    00號帳戶存摺封面、交易明細、天○○與ａ○○語音資料解釋節
    略、天○○與甲地○○之手機通訊軟體對話紀錄、證人即另案被
    告甲地○○之臺灣新光商業銀行帳號0000000000000號帳戶存
    摺明細、交易明細、國內匯款申請書、甲地○○與天○○之LINE
    對話紀錄、投資帳號資料證人即另案被告甲Ｎ○○所提與被告
    甲Ｇ○○之通訊軟體對話紀錄、證人即另案被告甲亥○○向被告
    甲Ｇ○○購買公司積分綜整表暨EXCEL截圖、證人即另案被告甲
    天○○之台北富邦商業銀行帳號000000000000號帳戶交易明細
    、證人即另案被告甲Ｒ○○扣案物S1-4TCA註冊單、S1-9-3文件
    之列印資料證人即另案被告甲戊○○之國泰世華商業銀行帳號
    0000000000000號帳戶交易明細、甲戊○○扣案物K01-1、K01-
    2、K01-4、K01-8筆記本、K02宣傳資料之列印資料、K03iPh
    one手機列印甲戊○○與卯○○LINE對話紀錄、證人即另案被告Ｑ
    ○○之中國信託商業銀行帳號000000000000號帳戶交易明細、
    Ｑ○○與甲Ｇ○○、吳錦亮、許生春之手機軟體對話紀錄、證人即
    另案被告甲ｂ○○扣案物R2-4iPhone手機列印之微信通聯記錄
    、證人即另案被告甲丑○○之國泰世華商業銀行帳號00000000
    0000號帳戶交易明細、甲丑○○扣案物J2-1、J2-2三星手機LI
    NE對話紀錄、J-2-5以太世界文宣品、J-5凱莉星球文宣品、
    J-6-2、J-6-3存摺之列印資料、證人即另案被告Ｇ○○之國泰
    世華商業銀行帳號000000000000號及台北富邦商業銀行帳號
    000000000000號帳戶交易明細、Ｇ○○扣案G4手機列印LINE通
    訊紀錄、Ｇ○○所提補償協議書及匯款證明、證人即另案被告
    甲宇○○之國泰世華商業銀行帳號000000000000號、中國信託
    商業銀行帳號000000000000號、兆豐國際商業銀行帳號0000
    0000000號帳戶交易明細、甲宇○○扣案物F-5國泰世華商業銀
    行000000000000號帳戶存摺、F-2筆記本之列印資料、臺灣
    臺北地方法院108年度聲搜字第346號搜索票、唐國盛、陳治
    伸、ｏ○○、ａ○○、莊鳳嬌、莊雅雯、甲Ｒ○○、彭智棻、癸○○、
    甲Ａ○○、天○○、甲地○○、甲ｃ○○、甲亥○○、甲Ｎ○○、甲天○○、
    辰○○、甲Ｑ○○、甲Ｋ○○、陳信安、甲戊○○、洪怡悅、甲辰○○○
    之入出境紀錄、告訴人宇○○所提通訊軟體通訊內容、甲Ｇ○○
    簽立本票、保管條、新北地院民事執行處109年2月19日新北
    院賢109司執木字第13069號函、新北地院109年2月19日新北
    院賢109司執木字第13069號債權憑證、以太世界登入畫面、
    臺北地方檢察署公務電話紀錄表、告訴人甲巳○○所提台中商
    業銀行國內匯款申請書暨代收入傳票、存摺明細、LINE群組
    「以太增值盤」對話紀錄、甲Ｆ○○○國泰世華商業銀行帳戶樞
    紐分析、國泰世華商業銀行存匯作業管理部108年12月6日、
    109年1月22日國世存匯作業字第1080175127、1090007049號
    函暨甲Ｆ○○○客戶基本資料、存款開戶申請書、身份證、帳號
    明細等、告訴人林靖晏、丁○所提被告甲Ｇ○○簽收之收據、出
    資分配紀錄、匯款資料等在卷可稽（見A1卷第11至110、151
    至156、227至246、251至343、189至225頁、A2卷第37至54
    、103至107、109至142、231至303、311至312、315至316、
    361至367、389至426、449至481、505至533頁、A3卷第23至
    77、100至169、265至292、299至320頁、A4卷第221至225、
    235至238、247至251、261至289、297至307、349至359、36
    1至365、373至385、395至399、407、411至417、489、491
    、503至511、547、549至554、563至584、593至600、603至
    605、667至673頁、A5卷第65至79、81至109、111至306、37
    1至413、415、417至419、421至432頁、B6卷第47至55頁、B
    7卷第6至38頁、B8卷第35至51、59頁、B9卷第35至59頁、B1
    1卷第35至40、49至58、71-1至77、195頁、B13卷第17至51
    、95至116、129至142-1、150-1至167、217至250頁、B14卷
    第17至33、79至86、115至122、143至145頁、B16卷第7至25
    頁、B19卷第197至222、223至225、355、359至365、367至3
    69、371至375、377至382、493至560、639至652、667至679
    頁，107年度他字第10422號卷四第11、13至31、33至37、59
    至75、77、105至128、159至171、173至191、213至491、52
    7至533、535至556、591至617、623至655、658至679、737
    至741、743至763、765至779、825至849、851至864、905至
    913、915至917、923至926頁、107年度他字第10422號卷五
    第13至16、127至133、177至186、415至417、443至464、51
    5至519、546至547、549、573至581、656至659、663至680
    頁、107年度他字第10422號卷六第11、13、15至17、59至87
    、97至129、131、133、135至139、141至157、189至191、2
    17至223、259至265、267至287、289至301、311至313、315
    至319、349至351、361至363、367、377至379、383、385至
    387、495、503、549至559、561至573、575、597至602、60
    3、633、639至665、667至691、859至873頁、107年度他字
    第10422號卷七第21至56、93、95至97、99至102、153至179
    、181至183、185至191、263至268、269至273、275至277、
    279至303、305至311、313、407至413頁、107年度他字第10
    422卷八第33至56、59至61、63至67、69至72、75至85、87
    至95、97、99至101、103至105、163至217、219至244、261
    至294、327至329、331至333、341至342、351至352頁、108
    年度他字第9032號卷第13頁、109年度他字第285號卷第9、4
    9至51、53頁、109年度他字第2315號卷第5至35頁、109年度
    他字第9186號卷第9至15、17、19、21至23、93頁、108年度
    偵字第6245號卷一第89至93、101、113至115、117、119至1
    32、139至158、165至187、195至197、207至211、213至217
    、219至227、249至261、293至302、429至521、555至571、
    573、593、595至598、611至618、635至637、661至663、68
    4至688頁、108年度偵字第10176卷第61至95、123、125至13
    0、133至134頁、108年度偵字第15384號證據資料卷一第3至
    69、81至114、115至140、177至187、207至208、211至217
    、219至227、253至273、275至277、279至282、453至458、
    509至515頁、108年度偵字第15384號證據資料卷二第3至34
    、37至47、49至51、53至71、105至106、115、135至140、2
    57至274、275至291、345至347、373、375至381、383至397
    、399至410、421、423至441、443至464頁、108年度偵字第
    17714號卷第31至33頁、109年度偵字第10332號卷第13至31
    、33頁、109年度偵字第21893號卷第225至269頁、彰檢107
    年度偵字第1961號卷第39、311至315頁、彰檢107年度交查
    字第222號卷第69至85、111至121頁、彰檢108年度偵字第68
    52號卷第1
01至107、159至170、213頁，原審卷㈠第379至579頁、原審卷㈡第
    19至31、289、425至437頁、原審卷㈢第41至66頁、原審卷㈣
    第13至21、33、121至147、337至339、401頁），並有凱莉
    星球文宣資料、以太世界等案文宣資料、以太金拆分盤文宣
    資料、以太幣投資資料、兆金皇朝投資資料、以太世界等案
    會員申請書扣案可佐。綜上，被告甲Ｇ○○等4人上揭任意性自
    白與事實相符，應堪採憑。　㈢臺灣臺北地方檢察署109年度
    偵字第15281號併辦意旨書併辦之事實與附表七編號23甲Ｔ○○
    之事實為同一事實，合先敘明。被告甲Ｇ○○就此併辦事實否
    認犯罪，稱：我不認識甲Ｔ○○，ｑ○○將錢交給許思為再轉交給
    公司，並沒有透過我轉交，這部分我否認犯罪等語（見本院
    卷三第205頁），惟被告甲Ｇ○○對於附表七編號23甲Ｔ○○之事
    實坦承不諱（見本院卷一第639頁），雖然辯稱：許思為負
    責吸金之金流，其將投資人之投資款交付給許思為，僅賺取
    投資款
10%的水錢等語，惟許思為否認其負責吸金之金流，亦否認其取
    得甲Ｇ○○交付之款項
（見臺灣臺北地方檢察署107年度他字第10
422號卷七第110、126、129、130頁），且觀之甲Ｇ○○所指與許思
    為之對話紀錄（見本院卷七第66至69頁），亦僅顯示二人有
    相約見面，對話紀錄並無明確交付款項之對話，故依本院現
    存卷內證據尚難認定被告甲Ｇ○○確有交付投資人之投資款予
    許思為。綜上，被告甲Ｇ○○前揭辯解尚不足採，其此部分犯
    行亦堪認定。&
nbsp; ㈣綜上，被告甲Ｇ○○等4人所為非法經營銀行業務之犯行，
    堪以認定。　二、關於被告甲Ｇ○○參與在日本吸金部分：　
    　　　被告甲Ｇ○○雖坦承ｇ○○係其下線，及ｇ○○至日本發展「
    以太世界」，但因ｇ○○無法完整講解「以太世界」投資案，
    乃由其指派其助理辛○○、ｏ○○先後至日本幫助ｇ○○講解投資方
    案，及其有領取日本部分之對碰獎金等情不諱，惟矢口否認
    有何參與在日本吸金之犯行，辯稱：我因案被限制出境，日
    本吸金部分與我無關云云。經查：　㈠被告甲Ｇ○○自承：我介
    紹ｇ○○給陳治伸，可是我被限制出境，無法出國，日本市場
    要開放，所以後來我請了辛○○、ｏ○○二個助理，由ｇ○○提議去
    幫她，他們去日本幫忙時，我一樣有付他們薪水等語（見本
    院卷六第548、550頁），核與證人ｇ○○證稱：因為我不太會
    講解以太世界的投資，甲Ｇ○○也不能出國，所以甲Ｇ○○就請辛○○到日本來幫忙講解以太世界的制度等語、證人辛○○證稱：
    我106年10月間返台，經ｇ○○介紹認識甲Ｇ○○，協助甲Ｇ○○發展
    以太世界業務，不到二個月的時間，他就派我去日本發展當
    地以太世界業務，我一直在日本開發以太世界業務至107年4
    、5月間。日本的以太世界組織算是甲Ｇ○○的下線等語（見北
    檢107年度他字第10422號卷五第698、701頁）、證人ｏ○○證
    稱：甲Ｇ○○派我去協助ｇ○○，ｇ○○在日本的說明會是主要的介
    紹人，她認識這些要投資的客戶，我在日本擔任講師的講授
    內容主要也是講加密貨幣。甲Ｇ○○給我一個檔案，我就照那
    個檔案講。講解完後，看有沒有其他問
題，沒有就結束。ｇ○○是日本地區的總上線，甲Ｇ○○又是ｇ○○的上
    線，所以日本的業績可能跟甲Ｇ○○也有關係。我在日本期間
    的薪水是甲Ｇ○○支付的，ｇ○○沒有再拿錢給我，我有問題就是
    問甲Ｇ○○等語（見本院卷六第561至583頁）相符，足認甲Ｇ○○
    為ｇ○○之上線，ｇ○○至日本發展以太世界業務，因不擅說明以
    太世界投資方案，而甲Ｇ○○又無法出國，故由甲Ｇ○○先後派助
    理辛○○、ｏ○○至日本，依甲Ｇ○○所提供之資料，幫助ｇ○○在說
    明會上講解以太世界投資方案等情，堪以認定。　㈡證人ｇ○○
    證稱：甲Ｇ○○在以太世界擔任總上線，也有當講師，他幫我
    跟甲ａ○○入會，我擔任甲Ｇ○○的下線，甲ａ○○擔任我的下線，
    我們都各投入1萬美元，甲ａ○○跟甲Ｇ○○說可以幫忙開發日本
    市場，我是日本的總上線，我找了金本廣美（中文姓名羅冬
    平）加入以太世界，羅冬平、甲ａ○○都各自在日本發展他們
    的下線。我會參加甲ａ○○或羅冬平等直屬下線召開說明制度
    的的聚餐，主要是由辛○○在說明，會員所繳的投資款都是現
    金，會透過他們的上線逐級繳到我這裏，這些現金投資款我
    就會依照以太世界的李顧問指示交錢給他或他指定的人，我
    是在李顧問或甲Ｇ○○指示我交錢後才會交錢，交完錢公司分
    才會下來，所以我們上線就會先把一些預留的公司分先分給
    下線，讓甲Ｇ○○或李顧問撥下公司分後，再做分配。如果下
    線有關出金、公司動向等問題，就會透過我去詢問李顧問或
    甲Ｇ○○，但幾乎是問李顧問，因為他主要是管日本市場，有
    時候也會問甲Ｇ○○，因為甲Ｇ○○是我們的總上線，日本的會員
    也會問甲Ｇ○○。「日本回臺灣」群組成員「小華」就是我，
    「廖偉辰」就是甲Ｇ○○，「心存暖人」有可能是湯姆（按即
    指許思為），「Alex」是阿連，「小詹」我不認識，「Ian
    」是辛○○。我負責對帳跟會計。有時候甲Ｇ○○那邊的數字跟
    我們這邊對不太起來，但是最後還是會以我這邊實際收款金
    額為準，甲Ｇ○○的特助「阿連」（Alex，按即指ｏ○○）會知道
    金額的原因，是因為我這邊收了錢，原則上是讓「阿連」去
    做交錢的事。甲Ｇ○○會賣公司分給我們，在106年12月底前都
    是甲Ｇ○○在匯款，107年1月以後就是李顧問來匯款。甲Ｇ○○的
    助理辛○○和「阿連」除了陪同我去交付投資款給李顧問指定
    的管道外，還會在下線有問題時，將問題反應給李顧問等語
    （北檢107年度他字第10422號卷五第338至339、344至346頁
    ），證人ｏ○○證稱：106年11月27日我有加入「日本回臺灣」
    群組，那天甲Ｇ○○說「特助，周三處理」，我是處理錢，就
    是我經由ｇ○○的指示把錢帶去某個地方交給某人。李顧問不
    會直接給我指示，都是跟甲Ｇ○○或ｇ○○講等語（見本院卷六第
    559至583頁），被告甲Ｇ○○稱：許思為請我成立「日本回臺
    灣」群組，但我單純只有成立群組，其他所有金流包括過程
    中我也沒有抽取水錢，日本當時的業務都是李顧問負責，李
    顧問直接對陳治伸，所以日本的部分對我有關係的只有對碰
    獎金的關係。許思為、小詹負責日本金流，至於分數部分在
    106年12月底之前，會透過我轉給ｇ○○，我只有負責轉分而已
    ，李顧問收到錢會撥分到我帳戶，只有我的帳戶可以撥分到
    日本。我私底下會詢問ｇ○○當天有多少資金，只是這部分的
    金流我是無法接觸到也沒有任何利潤等語
（見本院卷六第547至551頁），並有「日本回臺灣」群組之訊息
    紀錄在卷可佐，互核可知，「日本回臺灣」群組是由甲Ｇ○○
    成立，作為日本吸金之金流、對帳及轉公司分之溝通平台，
    且甲Ｇ○○會指示ｏ○○配合ｇ○○等人交錢予李顧問指定之人，又
    甲Ｇ○○在106年12月底前負責轉公司分予ｇ○○，讓ｇ○○得以分配
    予下線，觀諸以太世界投資方案，上線若無公司分，則無法
    為下線會員註冊，而以太世界透過甲Ｇ○○轉公司分予日本之
    總上線ｇ○○，益足徵甲Ｇ○○在日本以太世界吸金案中具重要地
    位，其參與甚深，甲Ｇ○○辯稱其未參與日本吸金部分，洵無
    可採。　㈢此外，尚有證人申○○○、Ｍ○、Ｒ○○、ｐ○○之證詞（10
    8年度偵字第6245號卷一第57至61、63至68頁、108年度偵字
    第15384號卷一第307至315、321至325頁）及被告甲Ｇ○○扣案
    物A1-14、A1-17iPhone手機列印之微信群組「日本回臺灣」
    、「日本回台（6）」、「日本撥幣（6人）」、「人回台群
    （4人）」、「日本打幣（2）」、「日本」（0人）」對話
    內容、甲Ｇ○○與Tom Hsu、廖偉辰Star老師、ｇ○○之通訊軟體
    對話紀錄、稻葉淑蓉即甲ａ○○之護照資料、以太世界日文簡
    介、以太世界日版、Ｒ○○所提以太世界登入帳號及金額截圖
    、匯款單據、證人即另案被告辛○○扣案物M3筆記型電腦列印
    2018年4月日本大會華姊團隊、Happy000000 Eithdrawal Re
    cords_0000-00-00-0000-00-00之Excel資料、華姐日本團隊
    領導人組織表等、證人即另案被告ｏ○○扣案物N-1iPhone手機
    列印LINE對話紀錄、證人即另案被告ｇ○○扣案物L1-8iPhone
    手機列印ｇ○○與Issac李顧問、蔡思盈、甲ａ○○、吳星緯之LIN
    E對話紀錄、陳治伸證件照片等資料、ｇ○○所提和解對象及金
    額彙整表、和解協議書及前往馬來西亞委請律師發函給陳治
    伸之相關資料、ｇ○○、辛○○、ｏ○○入出境紀錄（B19卷第227至
    250、355至357、371至375頁、107年度他字第10422卷五第2
    47至270、291至293、415至417、419至464、573至578、642
    至646、649至655、660至662頁、107年度他字第10422卷七
    第203至226頁、108年度偵字第6245號
卷一第37至56、687至688頁、108年度偵字第10176號卷第9至105
    、107至121頁、108年度偵字第15384號卷一第317至319頁、
    108年度偵字第15384號證據資料卷一第253至273、283至332
    、343至346、357至379、413至442、443至452頁、108年度
    偵字第15384號證據資料卷二第309至338頁，原審卷㈢第71至
    94頁）可佐，甲Ｇ○○與ｇ○○等人就日本「以太世界」吸金具有
    犯意聯絡及行為分擔，甲Ｇ○○並因此獲得對碰獎金1900多萬
    元（詳後述），其所辯不足採信，
其犯行堪予認定。三、
如附表一所示「凱莉星球」案之年投資報酬率可達98.55%至638.
    75%不等；而如附表二至四所示「以太世界」、「以太世界
    拆分盤」、「以太世界2.0拆分盤」等案之投資年報酬率，
    最高亦可達415.16%、671.43%、208.57%；另如附表五所示
    「兆金皇朝」案，其投資年報酬率則可達560.44%至1134.07
    %不等，均明顯較眾所周知之國內金融機構1年期定存利率約
    1%至2%間高出數百倍，甚至千倍，超出幅度甚鉅，堪認前揭
    各投資案均約定給付投資人與本金顯不相當之優厚紅利，以
    此向不特定多數人吸收資金，已臻明確。四、吸金規模之說
    明：　㈠按銀行法第125條第1項所定違反同法第29條第1項之
    罪，以非銀行而經營收受存款、受託經理信託資金、公眾財
    產或辦理國內外匯兌業務為要件；該所謂收受存款，依同法
    第5條之1規定，係指向不特定之多數人收受款項、或吸收資
    金，並約定返還本金或給付相當或高於本金之行為而言；且
    「以借款、收受投資、使加入為股東或其他名義，向多數人
    或不特定之人收受款項或吸收資金，而約定或給付與本金顯
    不相當之紅利、利息、股息或其他報酬者，以收受存款論」
    ，同法第29條之1亦定有明文。基於上述立法規範之旨趣，
    不論以任何名目，向多數人或不特定之人收受款項或吸收資
    金，而約定或給付與本金顯不相當之利息、紅利、股息或其
    他報酬者，均應以收受存款論，為違反銀行法第29條第1項
    規範之犯行，自非僅以實際經手取得、運用資金、支付利息
    之人，始能成立本項犯罪之正犯（最高法院106年度台上字
    第3468號判決意旨參照）。次按共同正犯之行為人已形成一
    個犯罪共同體，彼此相互利用，並以其行為互為補充，以完
    成共同之犯罪目的。故其所實行之行為，非僅就自己實行之
    行為負其責任，並在犯意聯絡之範圍內，對於他共同正犯所
    實行之行為，亦應共同負責。此即所謂「一部行為全部責任
    」之法理。又共同正犯之成立，祇須具有犯意之聯絡，行為
    之分擔
，既不問犯罪動機起於何人，亦不必每一階段犯行，均經參與；
    而此犯意之聯絡，不僅限於明示，縱屬默示，亦無不可，且
    無論事前或事中皆同，因出於共同犯罪的意思，在合同意思
    範圍內，各自分擔犯罪行為之一部，相互利用他人之行為，
    以達其犯罪之目的者，即應對於全部所發生之結果，共同負
    責（最高法院107年度台上字第4013號判決參照）。是共同
    正犯之意思聯絡，原不以數人間直接發生者為限
，即有間接之聯絡者，亦包括在內。如甲分別邀約乙、丙犯罪，
    雖乙、丙間彼此並無直接之聯絡，亦無礙於其為共同正犯之
    成立（最高法院107年度台上字第2323號判決意旨參照）。
    　㈡犯罪事實一㈠被告ｑ○○與甲Ｇ○○、陳治伸、李顧問等人招攬
    不特定投資人投資「以太世界」投資案，被告ｑ○○於事實欄
    一㈠所示投資期間，除自行以如附表七編號1-1、1-2所示金
    額參與投資「凱莉星球」案、「以太世界
」等案外，先後向如附表七編號2-1至23所示投資人收取如附表
    七編號2-1至23所示資金，是其吸收之資金（含自行投資金
    額）共計17,753,000元，堪予認定。　㈢犯罪事實一㈡被告Ｚ○○與甲Ｇ○○、陳治伸、李顧問等人招攬不特定投資人投資「以
    太世界」投資案，被告Ｚ○○於事實欄一㈡所示投資期間，除自
    行以如附表六編號1-1、1-2所示金額參與投資「凱莉星球」
    案、「以太世界」等案外，其位居如附表六所示吸金體系之
    最上線，並先後向如附表六編號2-1至27所示投資人收取資
    金，則其吸收之資金（含自行投資金額）共計10,635,158元
    ，洵堪認定。  ㈣被告Ｕ○○於事
實欄一㈢所示之投資期間，位居如附表八所示吸金體系之最上線
    ，負責收取、彙整該體系下線會員之資金，自應就其所屬體
    系與吸收金額（含直接下線、間接下線）負其責任。而被告
    Ｕ○○除自行以如附表八編號1-1、1-2所示金額參與投資「以
    太世界」等案、「兆金
皇朝」案外，先後向
如附表八編號2-1至31所示包含Ｘ○○在內之下線投資人吸收資金，
    其吸收之資金（加計自行投資金額）共計30,875,060元（計
    算式詳如附表十），而上開資金不論是否為被告Ｕ○○實際收
    取，亦或由Ｘ○○經手轉交，揆諸上開說明，均應計入被告Ｕ○○
    因本件犯罪獲取之財物，而不應予以扣除。　㈤被告甲Ｇ○○既
    屬上開事實欄一所有投資案（含日本吸金部分）在臺營運核
    心高層，不僅自始至終均參與推廣各該投資案，並主導吸金
    ，且為在臺投資者所交付投資款項最終收取、彙整之人，自
    應就全部吸金事實負全責。以下就在台吸金及日本吸金二部
    分說明吸金規模：　⒈在台吸金部分：　　徵之被告甲Ｇ○○於
    偵查中供稱：甲Ｆ○○○國泰世華銀行帳戶中的款項，除了106
    年3月23日現金存入500,000元、107年5月17日轉帳存入1,00
    0,000元及107年6月1日轉帳存入4,000,000元這3筆是伊的私
    人借款外，其他都是凱莉星球或以太世界的投資款，106年3
    月期間，伊還沒有開始接觸凱莉星球及以太世界，自106年5
    月5日存入的第一筆50,000元開始，從這筆之後的交易，就
    都是伊在使用，以太世界投資案，包含之後的2.0版，應該
    一直運作到107年5月底，也就是106年5月5日開始，至107年
    5月31日止，這段期間帳戶的存入或匯入款都是凱莉星球或
    是以太世界的投資款，而凱莉星球投資案顯示在帳戶上的金
    額是7成，以現金方式收受投資款占3成，因此凱莉星球的投
    資款項大約是3千多萬，另該帳戶自106年7月16日至107年5
    月31日匯入或存入款項加總金額是206,390,959元，這部份
    應該也是7成的投資款比較正確，以現金方式收受的投資款
    項也是占3成，因此以太世界的投資款大約是2億9千餘萬元
    等語（見A3卷第236至239頁、B11卷第113至134頁）；再於
    原審準備程序時供稱：投資款有的會用匯款匯到我的媽媽的
    帳戶，有的是收現金，但是收現金的比較少，伊向下線會員
    收受投資款大部分是匯款，現金的比例很少，如同伊之前筆
    錄所述，30%是現金，70%是匯款等語（原審卷㈠第305至307
    頁、原審卷㈣第55-56頁）；復具狀陳稱其對於上開甲Ｆ○○○之
    國泰世華銀行帳戶內收受之投資款合計228,292,072元，再
    依「凱莉星球」案、「以太世界」等案之投資款，以匯入上
    開帳戶款項與現金收受款項之比例為「7:3」計算，其所經
    手收受之投資款合計326,131,531元等節並不爭執等語明確
    （見原審卷㈡第8頁）。是依上開供詞，甲Ｆ○○○之國泰世華銀
    行帳戶於上開期間，除前述3筆私人借款外，其餘均係被告
    甲Ｇ○○因本件「凱莉星球」案、「以太世界」等案而收取之
    資金。另參以卷附甲Ｆ○○○之國泰世華銀行帳戶交易明細（見
    A5卷第111至240頁），前揭帳戶自106年5月5日起至107年5
    月31日止（即前述「凱莉星球」案、「以太世界」等案營運
    期間），存、匯入款項金額扣除被告甲Ｇ○○前揭所稱私人借
    款後，共計228,292,072元，則按前述投資款匯款、現金之
    比例為7比3計算，被告甲Ｇ○○就「凱莉星球」案、「以太世
    界」等案實際向各投資案會員收受之投資款共計326,131,53
    1元，自應全數計入被告甲Ｇ○○違法對外所吸收之資金內。再
    者，關於「兆金皇朝」案部分（營運期間為107年6月以後至
    同年10月間），被告Ｕ○○、Ｘ○○、甲Ｂ○○，以及證人黃○○、甲
    酉○○、ｚ○○、甲戌○○、楊璧皣、Ｊ○○等人各以如附表八編號1-
    2、2-2、3-2、21-2、23-2、附表九編號1至3、4-2所示金額
    加入「兆金皇朝」案，總投資額共計940,000元，均以轉帳
    匯入甲Ｆ○○○之國泰世華銀行帳戶或現金交付之方式，將投資
    款項交予被告甲Ｇ○○等節，業經被告Ｕ○○、Ｘ○○、甲Ｂ○○，以及
    證人黃○○、甲酉○○、ｚ○○、甲戌○○、楊璧皣、Ｊ○○等人供陳在
    卷（見A3卷第6至21頁、第208頁、A2卷第355至356頁、第43
    6頁、第540頁、A4卷第209至211頁、第253至260頁、B1卷第
    37至39頁、第41至43頁、第51至53頁、第89至94頁、原審卷
    ㈣第91頁、第162至166頁、原審卷㈡第295至296頁），且有前
    引甲Ｆ○○○之國泰世華銀行帳戶交易明細、證人甲酉○○所提出
    LINE通訊軟體與Ｘ○○（Betty）對話內容之翻拍照片可佐（見
    A5卷第231至236頁、A4卷第267至289頁）；而被告甲Ｇ○○於
    偵查中亦自承：在107年7月間，陳治伸在以太的網站首頁公
    告，因缺乏資金，所以相關進度將往後延，到這個時候為止
    ，陳治伸透過伊在臺灣推廣的相關投資案已經幾乎完全停擺
    ；同一時間開始，伊為了彌補自己及下線的損失，找上了當
    時已經在臺灣推行「兆金幣」的許老闆，當時伊又開始找下
    線投資兆金幣，
先後找了約50人，
甲Ｆ○○○之國泰世華銀行帳戶在107年6月1日以後存入或匯入的款
    項，就是其他小的投資案，包括兆金幣等語屬實（見A3卷第
    222至224頁、第236頁），則被告甲Ｇ○○就「兆金皇朝」案部
    分，實際向上開會員收取之投資款共計940,000元，此部分
    自應列入其因犯罪獲取之財物或財產上利益。從而，本件被
    告甲Ｇ○○在台吸收投資資金至少（因不含被告Ｚ○○、ｑ○○、Ｕ○○
    等人之水錢、獎金）達327,071,531元(106年5月5日至107年
    5月31日匯入甲Ｆ○○○國泰世華銀行帳戶2億2,829萬2,072元+
    收現金9,783萬9,459元+兆金皇朝收現金94萬元)，亦堪認定
    。　⒉日本吸金部分：　　甲Ｇ○○與ｇ○○等人在日本吸金部分
    ，辛○○證稱：108年1月23日辛○○扣押物編號M3筆記型電腦內
    檔名「華姐日本團隊領導人組織表」是以太世界李顧問提供
    給我的，因為107年5月間以太世界無法出
金後，以太世界打算成立新公司，所以在日本團隊要如何將以太
    世界轉移到新公司時，有將
日本區的資料提供給我，讓我們日本區可以先做內部討論，因為
    ｇ○○有日本永久居留，所以就把ｇ○○
劃歸在以太
世界日本區團隊，這
資料裏顯示總業績21,208,090美元的意思就是ｇ○○下線總共投資
    的金額等語（見107他10422號卷五第624頁），與辛○○扣案
    物M3筆記型電腦列印資料（107他10422卷五第660頁）相核
    對，足認日本區吸金21,208,090美元，以107年5月中央銀行
    公告美元對新臺幣匯率1：29.87計算，折合新臺幣633,485,
    648元，故日本吸金部分之規模為633,485,648元。　⒊綜上
    ，被告甲Ｇ○○如事實欄一所示所有投資案至少共吸金960,557
    ,179元。五、綜上，本件事證明確，被告甲Ｇ○○、ｑ○○、Ｚ○○
    、Ｕ○○之上揭犯行均堪以認定，應依法論科。六、論罪：　㈠
    適用法條說明：  ⒈銀行法第125條第1項業於107年1月31日
    修正公布，並自同年2月2日起生效施行，修正前原規定：「
    違反第29條第1項規定者，處3年以上10年以下有期徒刑，得
    併科新臺幣1千萬元以上2億元以下罰金。其『犯罪所得』達新
    臺幣1億元以上者，處7年以上有期徒刑，得併科新臺幣2千5
    百萬元以上5億元以下罰金」，修正後規定：「違反第29條
    第1項規定者，處3年以上10年以下有期徒刑，得併科新臺幣
    1千萬元以上2億元以下罰金。其『因犯罪獲取之財物或財產
    上利益』達新臺幣1億元以上者，處7年以上有期徒刑，得併
    科新臺幣2千5百萬元以上5億元以下罰金」，觀諸其立法理
    由謂：104年12月30日修正公布之刑法第38條之1第4項所定
    沒收之「犯罪所得」範圍，包括違法行為所得、其變得之物
    或財產上利益及其孳息，與原第1項後段（指修正前銀行法
    第125條第1項後段）「犯罪所得」依立法說明之範圍，包括
    因犯罪直接取得之財物或財產上利益、因犯罪取得之報酬、
    前述變得之物或財產上利益等，有所不同，鑑於該項規定涉
    及罪刑之認定，為避免混淆，造成未來司法實務上犯罪認定
    疑義，該「犯罪所得」之範圍宜具體明確等語，可見銀行法
    第125條第1項後
段文字雖經前述修正，但修正前關於「犯罪所得」之定義，與修
    正後「因犯罪獲取之財物或財產上利益」，並無不同，尚非
    屬法律變更，是本案應逕適用修正後銀行法第125條第1項規
    定處斷。至銀行法第125條雖又於108年4月17日修正公布、
    同年月19日施行，但本次修正僅係將同條第2項「經營『銀行
    』間資金移轉帳務清算之金融資訊服務事業，未經主管機關
    許可，而擅自營業者，依前項規定處罰」，修正為「經營『
    金融機構』間資金移轉帳務清算之金融資訊服務事業，未經
    主管機關許可，而擅自營業者，依前項規定處罰」，與本案
    涉及之罪名及適用法條無關，銀行法第125條第1項之規定並
    未修正，自亦不生新舊法比較適用問題，附此敘明。　⒉又
    銀行法第125條第1項之罪，係為落實金融監理，有效控管資
    金供需中介者金融機構，以防止系統性風險所肇致之市場失
    序，保護投資大眾，在類型上係就違反專業經營特許業務之
    犯罪加以處罰，並鑒於行為人犯罪所得愈高者，對金融秩序
    之危害通常愈大，而於該條項後段增訂犯罪所得達一定額度
    以上者之加重其刑規定，故所稱「犯罪所得」，依其立法理
    由，應以行為人對外所吸收之資金、因犯罪取得之報酬及變
    得之物或財產上之利益為其範圍，最高法院106年度台上字
    第2642號判決意旨同此。查本案被告甲Ｇ○○所為如事實欄一㈠
    至㈤所示犯行，係自106年5月起至107年9月止，而其因犯罪
    獲取之財
物或財產上利益即所吸收之全部資金已達新臺幣1億元以上；被
    告ｑ○○所為如事實欄一㈠所示犯行（即如附表七所示）係自10
    6年6月起至107年2月止；被告Ｚ○○所為如事實欄一㈡所示犯行
    （即如附表六所示）係自106年7月起至107年2月止；被告Ｕ○○所為如事實欄一㈢所示犯行（即如附表八所示）係自106年7
    月起至107年6月止，
而被告ｑ○○、Ｚ○○、Ｕ○○等3人因犯罪獲取之財物或財產上利益均未
    達新臺幣1億元，又被告甲Ｇ○○、ｑ○○、Ｚ○○、Ｕ○○犯罪行為完
    成均已在新法施行之後，且渠等上開所為均應論以集合犯之
    實質上一罪（詳如後述），揆諸上揭說明，應各別適用修正
    後之銀行法第125條第1項前段、後段規定。  ㈡被告甲Ｇ○○以
    「凱莉星球」案、「以太世界」等案及「兆金皇朝」案，向
    不特定多數人吸收資金，而約定給付與本金顯不相當之紅利
    ，依
銀行法第29條之1規定，視為同法第29條第1項之「收受存款」，
    且其因犯罪獲取之財物合計9億6千多萬元，已達1 億元以上
    ，核其所為，係犯銀行法第125條第1項後段之非法經營銀行
    業務罪。  ㈢被告ｑ○○招攬如附表七所示之人投資而非法吸收
    之資金合計為17,753,000元（即事實欄一㈠所示部分）；被
    告Ｚ○○招攬如附表六所示之人投資而非法吸收之資金合計為1
    0,635,158元（即事實欄一㈡所示部分）；被告Ｕ○○招攬如附
    表八所示之人投資而非法吸收之資金合計為30,875,060元（
    即事實欄一㈢所示部分），均未達1億元以上，是核其等所為
    ，均係犯銀行法第125條第1項前段之非法經營銀行業務罪。
      ㈣按共同正犯之意思聯絡，原不以數人間直接發生者為限
    ，即有間接之聯絡者，亦包括在內。如甲分別邀約乙、丙犯
    罪，雖乙、丙間彼此並無直接之聯絡，亦無礙於其為共同正
    犯之成立；且不限於事前有所協議，其於行為當時，基於相
    互之認識，以共同犯罪之意思參與者，亦無礙於共同正犯之
    成立（最高法院77年台上字第2135號、73年台上字第1886號
    判例意旨參照）。又學理上所稱之相續共同正犯（承繼共同
    正犯），固認後行為者於先行為者之行為接續或繼續進行中
    ，以合同之意思，參與分擔實行，其對於介入前先行為者之
    行為，茍有就既成之條件加以利用而繼續共同實行犯罪之意
    思，應負共同正犯之全部責任。但刑法修正前之連續犯、牽
    連犯等裁判上一罪，以及集合犯、結合犯與刑法修正前之常
    業犯等實質上一罪，本係合併數個獨立犯罪或結合成一罪，
    而從一重處斷或以一罪論，故如後行為者介入前，先行為者
    之行為已完成，又非其所得利用者，自不應令其就先行為者
    之行為，負其共同責任。違反銀行法第29條第1項規定而經
    營銀行業務之行為，行為人先後多次非法經營銀行業務之犯
    行，依社會客觀通念，符合一個反覆、延續性之行為概念，
    屬於集合犯實質上一罪關係。犯罪行為人對外違法吸收資金
    ，於反覆多次收取被害人交付之資金時，其各該當次之犯罪
    實已成立，僅在評價上以一罪論而已。因此，其他犯罪行為
    人在共同意思聯絡範圍內，應僅止於對其參與之後，就嗣後
    違法吸收之資金，負共同正犯之罪責，對於參與之前已違法
    吸收之資金，既與其參與之行為不具因果關係，亦非其所得
    利用，自不應令負違反銀行法之共同正犯罪責（最高法院10
    2年度台上字第3381號判決意旨參照）。本件被告甲Ｇ○○與「
    陳治伸」、「李顧問」、Ｚ○○（僅就附表六）、ｑ○○（僅就附
    表七）、Ｕ○○（僅就附表八）、Ｘ○○（僅就附表八）、許思為
    （僅就以太世界日本吸金部分）、ｇ○○（僅就以太世界日本
    吸金部分）、辛○○（僅就事實欄一㈢、以太世界日本吸金部
    分）、ｏ○○（僅就以太世界日本吸金部分）就上開非法經營
    銀行業務之犯行，有犯意聯絡及行為分擔，應論以共同正犯
    。被告ｑ○○就事實欄一㈠所示犯行，與被告甲Ｇ○○、「陳治伸
    」、「李顧問」等人，有犯意聯絡及行為分擔；被告Ｚ○○就
    事實欄一㈡所示犯行，與被告甲Ｇ○○、「陳治伸」、「李顧問
    」等人，有犯意聯絡及行為分擔；被告Ｕ○○就事實欄一㈢所示
    犯行，與被告甲Ｇ○○、「陳治伸」、「李顧問」、Ｘ○○、辛○○
    等人，有犯意聯絡及行為分擔，均應分別論以共同正犯。至
    公訴意旨於論罪欄雖認被告甲Ｇ○○、ｑ○○、Ｚ○○、Ｕ○○、Ｘ○○等
    人就本案犯行均應一併論以共同正犯，惟於起訴書
附表則依不同組織體系，表列共犯人員，已有矛盾之處；復且，
    本件「凱莉星球」案、「以太世界」等案、「兆金皇朝」案
    之推廣成員，並非嚴密之公司組織，亦未分設正式業務部門
    ，而係透過個人招攬、獎金對碰等模式，逐步發展成各個相
    形較為鬆散之體系或團隊，對於有加入共同對外積極招攬不
    特定人投資之人而言，其仍分屬不同之體系或團隊，各體系
    有其上線成員，各體系吸金金額，各自獨立，得以區分；此
    外，卷內並無其他積極證據足認各別體系、團隊間有相互利
    用、互為補充之情。是以，各體系成員之犯意聯絡，應僅就
    所屬體系與吸收金額（含下線），負其責任。公訴意旨認被
    告甲Ｇ○○、ｑ○○、Ｚ○○、Ｕ○○等人就本案犯行均應一併論以共同
    正犯，容有誤會。　　  ㈤按刑事法若干犯罪行為態樣，本
    質上原具有反覆、延續實行之特徵，立法時既予特別歸類，
    定為犯罪構成要件之行為要素，則行為人基於概括之犯意，
    在密切接近之一定時、地持續實行之複次行為，倘依社會通
    念，於客觀上認為符合一個反覆、延續性之行為觀念者，於
    刑法評價上，即應僅成立一罪。學理上所稱「集合犯」之職
    業性、營業性或收集性等具有重複特質之犯罪均屬之，例如
    經營、從事業務、收集、販賣、製造、散布等行為概念者是
    （最高法院95年度台上字第1079號判決要旨參照）；又違反
    銀行法第29條第1項規定而經營銀行業務之行為，行為人先
    後多次非法經營銀行業務之犯行，依社會客觀通念，符合一
    個反覆、延續性之行為概念，屬於集合犯實質上一罪關係。
    犯罪行為人
對外違法吸收資金，於反覆多次收取被害
人交付之資金時，其各該當次之犯罪實已成立，僅在評價上以一
    罪論而已（最高法院102年度台上字第3381號判決判決要旨
    參照）；另按所謂集合犯，乃其犯罪構成要件中，本就預定
    有多數同種類之行為將反覆實行，立法者以此種本質上具有
    複數行為，反覆實行之犯罪，特別規定為一個獨立之犯罪類
    型，例如收集犯。被告甲Ｇ○○所犯銀行法第125條第1項後段
    犯行，以及被告ｑ○○、Ｚ○○、Ｕ○○等人所犯銀行法第125條第1
    項前段犯行，其中銀行法第29條第1項規定所稱「經營」、
    「辦理」，本質上即屬持續實行之複次行為，揆諸前開說明
    ，均應認為係集合多數犯罪行為而成立獨立犯罪型態之「集
    合犯」，應各僅成立一罪。  ㈥起訴書應予更正部
分：　⒈關於事實欄一㈠部分：起訴書雖認被告ｑ○○自行投資「凱
    莉星球」案之金額為350,000元、證人甲寅○○及被害人ｄ○○、
    郝僅瑩等3人投資「以太世界」等案之投資總額為330餘萬元
    、證人Ｉ○○先後投資「凱莉星球」案、「以太世界」等案之
    金額各為770,000元、300餘萬元。惟起訴書此部分認定，尚
    屬有誤，應予更正如附表七編號1-1、2-2、12-1、12-2所示
    。又起訴意旨認被告ｑ○○尚有非法招攬如附表七編號13-1、1
    4-1、17所示投資人加入「凱莉星球」案；復有招攬如附表
    七編號4、8所示投資人加入「以太世界」等案，惟漏未記載
    各該投資人之投資金額，應予補充如附表七編號4、8、13-1
    、14-1、17所示。　⒉關於
事實欄一㈡部分：起訴書雖認被告Ｚ○○自行投資「以太世界」等案
    之金額為350餘萬元、證人ｔ○○有以550,000元投資「凱莉星
    球」案，復以1,080,282元加碼投資「以太世界」等案、證
    人ｒ○○以125,000元投資「凱莉星球」案、證人林秀嫺以500,
    000元投資「以太世界」等案。惟起訴書此部分認定，尚屬
    有誤，應予更正如附表六編號1-2、2-1、2-2、3-1、5-2所
    示。又起訴意旨認被告Ｚ○○尚有非法招攬如附表六編號22所
    示投資人加入「凱莉星球」案；復有招攬如附表六編號6、8
    至12、20至21所示投資人加入「以太世界」等案，惟漏未記
載各該投資人個別投資金額，應予補充如附表編號6、8至12、20
    至22所示。　⒊關於事實欄一㈢部分：起訴書認原審同案被告
    Ｘ○○自行投資「以太世界」等案之金額為350,000元，原審同
    案被告甲Ｂ○○自行投資「以太世界」等案之金額為735,000元
    、證人甲未○○投資「以太世界」等案之金額為525,000元、
    證人甲申○○投資「以太世界」等案之金額為300,000元、證
    人壬○○投資「以太世界」等案之金額為437,500元、證人Ｌ○○
    投資「以太世界」等案之金額為90餘萬元、證人Ｎ○○投資「
    以太世界」等案之金額為875,000元。惟起訴書此部分認定
    ，尚屬有誤，應予更正如附表八編號2-1、3-1、4、5、20、
    26、27所示。　㈦臺灣臺北地方檢察署移送原審併辦意旨所
    載被告甲Ｇ○○招攬如附表九各編號所示投資人加入各該投資
    案，吸收如附表九所示資金部分(即108年度偵字第10515號
    、108年度偵字第13685號、108年度偵字第23902號、108年
    度偵字第26646號、109年度偵字第4972號)，與被告甲Ｇ○○被
    訴且經認定有罪部分，具集合犯之實質一罪關係，應為起訴
    效力所及，本院自得併予審理。移送併辦意旨所載被告甲Ｇ○○於106年6、7月間招攬Ｉ○○加入「凱莉星球」案、「以太世
    界」等案並吸收其資金部分（108年度偵字第14193號），與
    被告甲Ｇ○○被訴且經認定有罪部分有同一事實關係，為審理
    範圍所及，本院亦得併予審究。又起訴意旨漏未敘及被告甲
    Ｇ○○與ｑ○○亦有共同非法招攬如附表七編號9至11、21所示投
    資人加入上述投資案，吸收其等資金如附表七編號9至11、2
    1所示，惟此部分與事實欄一㈠所示有罪部分有集合犯之實質
    上一罪關係，為起訴效力所及。起訴意旨復未敘及被告甲Ｇ○○與Ｚ○○亦有共同非法招攬如附表六編號4、7、
13至19、23至27所示投資人加入上述投資案，吸收其等資金如附
    表六編號4、7、13至19、23至27所示，惟此部分與事實欄一
    ㈡所示有罪部分有集合犯之實質上一罪關係，亦為起訴效力
    所及。起訴意旨又未敘及被告甲Ｇ○○與Ｕ○○有共同非法招攬如
    附表八編號1-2、2-2、6至15所示投資人加入上述投資案，
    吸收其等資金如附表八編號1-2、2-2、6至15所示，且與Ｘ○○
    共同非法招攬如附表八編號3-2、21-2、23-2、25、28、31
    所示投資人加入上述投資案，吸收其等資金如附表八編號3-
    2、21-2、23-2、25、28、31所示，惟此部分與事實欄一㈢所
    示有罪部分有集合犯之實質上一罪關係，亦為起訴效力所及
    。上揭部分，本院均應併予審理。　㈧移送本院併辦部分：
    臺灣臺北地方檢察署109年度偵字第15281號併辦意旨書併辦
    之事實與附表七編號23甲Ｔ○○之事實為同一事實。被告甲Ｇ○○
    招攬如附表九之一、九之二、九之三各編號所示投資人加入
    各該投資案，吸收如附表九之一、九之二（編號1、3除外）
    、九之三所示資金部分(即臺灣臺北地方檢察署108年度偵字
    第15384號、109年度偵字第10332號、第14248號、第15281
    號、第21893號、臺灣彰化地方檢察署109年度偵字第9876號
    、臺灣新北地方檢察署109年度偵字第19161號)，與被告甲Ｇ
    ○○被訴且經認定有
罪部分，具集合犯之實質一罪關係，應為
起訴效力所及，本院自得併予審理。另附表九之二編號1許思為
    、編號3莊鳳嬌均於106年5月2日與被告甲Ｇ○○一同為陳治伸
    所招攬投資「凱莉星球」投資案，難認陳治伸招攬許思為、
    莊鳳嬌時已與甲Ｇ○○有共同犯意，難認此部分與前揭被告甲Ｇ
    ○○被訴且經認定有罪部分有實質上一罪關係，應退由檢察官
    另為適法之處理。又甲巳○○106年3月23日現金存入被告甲Ｇ○○之母親甲Ｆ○○○之國泰世華銀行帳戶5
00,000元部分，因當時甲Ｇ○○尚未從事「以太世界」投資案之吸
    金，故此部分應認係被告甲Ｇ○○招攬甲巳○○投資其他標的之
    款項，與本案無關，難認與前揭被告甲Ｇ○○被訴且經認定有
    罪部分有實質上一罪關係，自應退由檢察官另為適法之處理
    ，併此敘明。　　　  ㈨累犯不予加重之說明：  ⒈按刑法第
    47條第1項所規定累犯之加重，以受徒刑之執行完畢，或一
    部之執行而赦免後，5年以內故意再犯有期徒刑以上罪者，
    為其要件。又接續犯或集合犯，均係實質上一罪，因此「最
    初行為」、「中間行為」或「行為終了」祇要其中一部行為
    係在另一犯罪所處徒刑執行完畢5年以內者，即該當累犯規
    定之要件（最高法院104年度台上字第1452號、108年度台上
    字第1112號判決意旨參照）。　⒉又按刑法第47條第1項
規定：「受徒刑之執行完畢，或一部之執行而赦免後，5年以內
    故意再犯有期徒刑以上之罪者，為累犯，加重本刑至二分之
    一。」有關累犯加重本刑部分，不生違反憲法一行為不二罰
    原則之問題。惟其不分情節，基於累犯者有其特別惡性及對
    刑罰反應力薄弱等立法理由，一律加重最低本刑，於不符合
    刑法第59條所定要件之情形下，致生行為人所受之刑罰超過
    其所應負擔罪責之個案，其人身自由因此遭受過苛之侵害部
    分，對人民受憲法第8條保障之人身自由所為限制，不符憲
    法罪刑相當原則，牴觸憲法第23條比例原則。於此範圍內，
    有關機關應自本解釋公布之日起2年內，依本解釋意旨修正
    之。於修正前，為避免發生上述罪刑不相當之情形，法院就
    該個案應依本解釋意旨，裁量是否加重最低本刑（司法院釋
    字第775號解
釋文參照）。  ⒊經查，被告ｑ○○前因偽造文書等案件，經原審以
    98年度訴字第1770號判決判處有期徒刑8月，案經上訴，經
    本院以100年度上訴字第477號撤銷原判決，改判處有期徒刑
    8月，減為有期徒刑4月，再經最高法院以101年度台上字第2
    186號判決上訴駁回而確定，於101年11月21日易服社會勞動
    改易科罰金執行完畢，此有本院被告前案紀錄表附卷
可據。而被告ｑ○○違法吸金犯行係自106年6月起至107年始終了，
    已如前
述，則其上述違法吸金犯行，有部分行為係在其於受前案有期徒
    刑執行完畢後5年以內故意再犯，揆諸前開說明，應合於刑
    法第47條第1項累犯之要件。然依上開解釋意旨，法院仍應
    於個案具體審認有無特別惡性及刑罰反應力薄弱之情，裁量
    是否加重最低本刑。  ⒋本院審酌被告ｑ○○本件犯行與上開前
    案之罪，罪質、保護法益迥異，犯罪情節、目的、原因、手
    段亦不相同，且被告ｑ○○前案係經易服社會勞動改易科罰金
    執行完畢，此對於被告ｑ○○之刑罰反應力，要難與入監接受
    監獄教化措施執行相提並論。基此，本院尚難逕認被告ｑ○○
    有立法意旨所指之特別惡性或刑罰感應力薄弱之情，爰依上
    開解釋意旨，裁量不予加重最低本刑。　　  ㈩被告ｑ○○、Ｚ○○情堪憫恕，本院依刑法第59條酌減其刑：　⒈按刑法第59條
    規定犯罪之情狀可憫恕者，得酌量減輕其刑，其所謂「犯罪
    之情狀」，與同法第57條規定科刑時應審酌之一切情狀，並
    非有截然不同之領域，於裁判上酌減其刑時，應就犯罪一切
    情狀（包括第57條所列舉之10款事項），予以全盤考量，審
    酌其犯罪有無可憫恕之事由（即有無特殊之
原因與環境，在客觀上足以引起一般同情，以及宣告法定低度刑
    ，是否猶嫌過重等等），以為判斷。本院審酌被告ｑ○○、Ｚ○○
    所犯違反銀行法第29條之1、第29條第1項、第125條第1項前
    段規定之共同非法經營銀行業務罪，法定刑為「3年以上10
    年以下有期徒刑，得併科新臺幣1千萬元以上2 億以下罰金
    」，其法定最輕本刑為有期徒刑3年以上，刑度甚重。然同
    為共同違反銀行法之人，其原因動機不一，犯罪情節未必盡
    同，或有參與程度重大、輕微之分，其犯罪行為所造成危害
    社會之程度自屬有異，法律科處此類犯罪，所設之法定最低
    本刑卻不可謂不重，自非不可依客觀之犯行與主觀之惡性二
    者加以考量其情狀是否有可憫恕之處，適用刑法第59條之規
    定酌量減輕其刑，期使個案裁判之量刑能斟酌至當，符合比
    例原則。　⒉本案被告ｑ○○、Ｚ○○上開犯行，無視國家對於銀
    行業務管制法令之規定，行為固屬不當，應予非難，然考量
    被告ｑ○○、Ｚ○○坦承犯行，且渠等僅係各該投資案在臺灣上層
    會員之一，並非主要核心角色，亦非上開投資案之規劃及主
    導者，渠等與其他投資人相同而均有資金投入，且因渠等直
    接招攬行為而投資之人數尚非甚鉅；又被告ｑ○○、Ｚ○○各自收
    取之款項亦多匯入被告甲Ｇ○○所指定之帳戶或以現金方式交
    付被告甲Ｇ○○，被告ｑ○○、Ｚ○○非法吸收資金之規模各為17,75
    3,000元、10,665,158元，渠等實際獲利則僅2,700,000元、
    1,000,000元，渠等與大多吸金動輒上億元相比，自有不同
    ，且參與之程度核屬輕微；併審酌被告ｑ○○為○收入戶，
且其未成年之小孩罹患注意力缺失過動疾患，複合型及慢性運動
    性或發聲抽搐
症，被告ｑ○○自100年來因獨力照顧患病兒子而情緒低落，失去興
    趣，罹有憂鬱症，有臺北市○收入戶卡、臺安醫院診斷證明
    書2份在卷可稽（見原審卷㈡第43至44、47頁），被告ｑ○○實
    屬經濟弱勢者，且罹有憂鬱症，身心狀況欠佳；被告Ｚ○○為○
    障人士，以輪椅代步，此據被告Ｚ○○供承在卷（A2卷第90頁
    ），且經證人ｒ○○於偵查中證述屬實（見A4卷第464頁）。是
    就被告ｑ○○、Ｚ○○具有特殊之原因與環境，在客觀上足以引起
    一般同情，渠等犯罪之情狀，若科以法定最輕本刑有期徒刑
    3年，未免過苛，而有法重情輕之失衡情狀，爰均依刑法第5
    9條規定，就被告ｑ○○、Ｚ○○所犯之上開共同非法經營銀行業
    務罪部分，均酌減其刑。  被告Ｕ○○得依銀行法第125條之4
    第2項規定減輕其刑　⒈被告行為後，107年1月31日修正公布
    ，107年2月2日修正施行前之銀行法第125條之4第2項原規定
    ：「犯第125條、第125條之2或第125條之3之罪，在偵查中
    自白，如有犯罪所得並自動繳交全部所得財物者，減輕其刑
    ；並因而查獲其他正犯或共犯者，減輕其刑至二分之
一。」經修正為：「犯第125條、第125條之2或第125條之3之罪
    ，在偵查中自白，如自動繳交全部犯罪所得者，減輕其刑；
    並因而查獲其他正犯或共犯者，減輕其刑至二分之一。」其
    修正理由以：「原第2 項……所定『如有犯罪所得並自動繳交
    全部所得財物』之減輕或免除刑罰規定，無涉構成要件事實
    ，非屬不法構成要件，性質上為『刑罰裁量規則』。基於刑事
    立法政策一貫性，其『犯罪所得』之範圍，為與刑法第38條之
    1第4項所定沒收之『犯罪所得』範圍一致，以達所宣示『任何
    人都不得保有犯罪所得』之立法目的，爰配合刑法沒收新制
    之犯罪所得範圍酌作文字修正。」顯見其僅係法條文字修正
    ，並非行為後刑罰法令變更之情形，應無比較適用新舊法之
    問題，應逕行適用現行即修正後銀行法第125條之4第2項之
    規定。　⒉又銀行法第125條之4第2項前段所謂在偵查中「自
    白」，係指被告對於自己犯罪事實之全部，或關乎構成要件
    之主要部分，為肯定供述而言。又被告必須於偵查中自白，
    並於最後事實審言詞辯論終結前自動繳交全部犯罪所得或賠
    償全部被害人，而毋庸宣告沒收犯罪所得時，始有上開減刑
    規定之適用（最高法院110年台上98號判決可參）。查被告Ｕ
    ○○於調詢供述：我有介紹甲ｆ○○、Ｘ○○、吳姓博士、地○○、Ｎ○○、王素玲、陳元慧成為我下線，只要是我下線會用現金交
    給我，或直接匯款到我或我女兒余曉青在國泰世華銀行的帳
    戶，讓我轉交現金給被告甲Ｇ○○或匯款到甲Ｆ○○○的國泰世華
    銀行帳戶。有時我的下線解說的不清楚，他們就會來拜託我
    去跟他們的下線解說以太世界的制度，我就會幫忙。Ｘ○○、ｈ
    ○○、甲Ｅ○○、甲Ｌ○○、ｙ○○、ｃ○○、Ｎ○○、甲ｆ○○、Ａ○○等人匯款或存款到我的
帳戶，的確是要入金以太世界。ｎ○○、甲Ｂ○○、ｈ○○匯款或存款到
    余曉青國泰世華銀行帳戶，也是要入金以太世界等語（107
    年度他字第10422卷三第8、12、17、19頁），就以太世界投
    資方案、其有招攬投資人及收取投資人款項等事實供述在案
    ，縱其在偵查中並未坦承違反銀行法之犯行，然其既已就自
    己所涉犯罪事實之全部或主要
部分，在偵查中向有偵查犯罪
職權之公務員為供述，依上揭說明，仍不失為自白。又被告Ｕ○○
    之犯罪所得為1,051,754元（詳後述），其已賠償被害人甲ｆ
    ○○35萬元、甲Ｌ○○7萬元、ｌ○○35萬元、ｙ○○45萬元，總計122
    萬元，已無犯罪所得，揆諸前揭說明，自可適用銀行法第第
    125條之4第2項之規定減輕其刑。  被告Ｕ○○不符合刑法第5
    9條之情堪憫恕之條件　　　　被告Ｕ○○雖請求依刑法第59條
    規定酌減其刑云云。惟查，被告Ｕ○○所犯銀行法第125條第1
    項前
段規定之共同非法經營銀行業務罪為3年以上10
年以下有期徒刑，得併科新臺幣1千萬元以上2億元以下罰金，然
    經本院依銀行法第125條之4第2項之規定減輕其刑，堪認本
    案並無情輕法重之憾，自無依刑法第59條規定酌減其刑之餘
    地。七、不另為無罪之諭知：　　  ㈠公訴意旨另以：被告
    甲Ｇ○○、ｑ○○、Ｚ○○、Ｕ○○等4人上開所為亦違反多層次傳銷管
    理法第18條規定，而犯同法第29條之非法多層次傳銷罪嫌云
    云。又移送併辦意旨則以：被告甲Ｇ○○於107年7、8月間，與
    化名「伯恩」之人共同以「兆金皇朝」案非法招攬告訴人甲
    戌○○、楊璧皣、ｚ○○等人（即如附表九編號1至3所示）及被
    害人楊美雪，致使其等誤信該案獲利甚豐，而吸收其等資金
    ，因認被告甲Ｇ○○此部分亦涉犯刑法第339條第1項之詐欺取
    財罪嫌云云。  ㈡關於非法多層次傳銷罪嫌部分：　⒈按公平
    交易法雖於104年2月4日修正公布全文，刪除關於「多層次
    傳銷」之相關規定，並刪除第23條（多層次傳銷之管理）及
    第35條第2項（罰則）之規定。然多層次傳銷管理法乃於103
    年1月29日制定公
布施行，該修正刪除之公平交易法第23條及第35條第2項，乃分
    別改列於多層次傳銷管理法第18條：「多層次傳銷事業，應
    使其傳銷商之收入來源以合理市價推廣、銷售商品或服務為
    主，不得以介紹他人參加為主要收入來源。」第29條第1項
    ：「違反第18條規定者，處行為人7年以下有期徒刑，得併
    科新臺幣1億元以下罰金。」且同法第39條亦明定：「自本
    法施行之日起，公平交易法有關多層次傳銷之規定，不再適
    用之。」據此
，修正前公平交易法第23條及第35條第2項之處罰規定刪除，係
    因配合多層次傳銷管理法之單獨立法，而將該修正前公平交
    易法第23條及第35條第2項之規定，改移列於多層次傳銷管
    理法，故而多層次傳銷管理法第18條、第29條第1項規定之
    解釋適用，與修正前公平交易法第23條及第35條第2項應無
    二致，先予敘明。　⒉揆諸修正前公平交易法第8條第1項之
    「多層次傳銷」，顯然包含合法應受行政監督之多層次傳銷
    及修正前同法第23條非法應受刑事制裁之變質多層次傳銷，
    即無論係合法之多層次傳銷或修正前同法第23條之禁止變質
    多層次傳銷，二者均係以「商品或勞務之銷售」為要件，倘
    全無商品或勞務之銷售，核其性質即有別於修正前公平交易
    法第8條第1項之「多層次傳銷」，即與修正前公平交易法第
    8條第1項之「多層次傳銷」有間。　　  ⒊按多層次傳銷管
    理法第3條、第5條第1項則分別規定：「本法所稱多層次傳
    銷，指透過傳銷商介紹他人參加，建立多層級組織以推廣、
    銷售商品或服務之行銷方式」、「本法所稱傳銷商，指參加
    多層次傳銷事業，推廣、銷售商品或服務，而獲得佣金、獎
    金或其他經濟利益，並得介紹他人參加及因被介紹之人為推
    廣、銷售商品或服務，或介紹他人參加，而獲得佣金、獎金
    或其他經濟利益者。」，同法第18規定：「多層次傳銷事業
    ，應使其傳銷商之收入來源以合理市價推廣、銷售商品或服
    務為主，不得以介紹他人參加為主要收入來源」。據上，所
    謂多層次傳銷之行銷方式，係由傳銷事業之傳銷商，向事業
    購買商品，而本於自行使用消費或轉售他人以獲取合理利潤
    ，另再經由推薦他人加入，建立多層級銷售組織，以團隊方
    式推廣、銷售商品，獲領合理報酬。又多層次傳銷管理法已
    刪除修正前公平交易第8條第1項所定多層次傳銷之傳銷商須
    「給付一定代價」之要件，以防免不肖業者以未要求參加之
    傳銷商給付一定代價為由規避法令，或託稱法有明文而要求
    參加之傳銷商須給付一定代價，以遂行不法（多層次傳銷管
    理法第3條規定立法理由參照）。但無論依修正前公平交易
    法第8條第1項抑或多層次傳銷管理法第3條之規定，所謂多
    層次傳銷，均以「推廣或銷售商品或服務（勞務）」為其基
    本要件，亦即多層次傳銷須為一販售商品或服務之行銷制度
    ，並同時吸收人員加入銷售行列，藉著階層利益扣緊組織，
    讓消費者本身成為下一層之經營者，再分別運用其個別之人
    際關係，期能層層發展出具有複製作用之行銷網路，提高銷
    售量。而合法或非法多層次傳銷之差別，在於前者之參加人
    或傳
銷商之主要報酬源自其所推廣或銷售商品或勞務之合理市價；後
    者之獲利來源則非商品、勞務販售之合理利潤，而主要（非
    全部）來自介紹他人加入，藉由不斷招募組織外之人員以貢
    獻給組織內之既有成員，其多層次傳銷事業不具備合法銷售
    之功能，為維護交易秩序及消費者權益，故就後者之行為明
    文禁止。因此，倘其制度雖有銷售商品或服務之設計，但其
    商品或服務已流於虛化，因該傳銷制度非以銷售商品或服務
    為目的，而係主要基於介紹他人加入傳銷事業之行銷活動，
    即違反多層次傳銷管理法第18條規定，依同法第31涉及行政
    責任，及同法第29條涉及刑事責任。惟若該組織之運作方式
    無涉商品或服務之推廣銷售，而只有資金之收取，僅係拉人
    繳交入會費作為上線獎金之來源，其性質與多層次傳銷管理
    法第3條有關多層次傳銷之定義尚屬有別，屬非法吸金行為
    。　⒋參酌被告甲Ｇ○○、ｑ○○、Ｚ○○、Ｕ○○及原審同案被告Ｘ○○、
    甲Ｂ○○等人之供述及相關證人證述情節，暨各該投資案文宣
    影本，本件如附表一所示「凱莉星球」案之制度設計，除提
    供會員下載官方APP，以將其個人手機內之剩餘空間透過凱
    莉星球平台與他人共享，藉此獲取報酬（即所謂「手機空間
    分享計畫）外，會員亦得按照不同投資配套方案加入投資，
    成為「凱莉星球」之股東，並按各該方案之利潤計算方式獲
    取紅利點數，再以點數向「凱莉星球」售出以兌換現金，另
    得經由推薦他人加入投資以獲取動態獎金（即所謂「市場計
    畫」）。而如附表二至四所示「以太世界」等案之制度設計
    ，其主要經營項目為虛擬貨幣礦機之開發，如附表二所示之
    「以太世界」案，係會員得按照不同投資配套方案而購買礦
    權，並按各該方案之利潤計算方式獲取礦權紅利，再向「以
    太世界」申請出售紅利積分以兌換現金，另得經由推薦他人
    加入投資以獲取動態獎金；至於，如附表三、四所示之「以
    太世界拆分盤」、「以太世界2.0 拆分盤」等案，則係會員
    按照不同投資配套方案而購買「以太金電子股」，並按各該
    方案所訂股數拆分、出局等規則設計而獲取利潤，再向公司
    申請提現，另得經由推薦他人加入投資以獲取動態獎金。又
    如附表五所示「兆金皇朝」案，則係該集團發行虛擬貨幣「
    兆金幣」並與旗下實體、線上娛樂事業結合，會員按照不同
    投資配套方案而購入「兆金幣」，並按各該方案之利潤計算
    方式獲取紅利，另得經由推薦他人加入投資以獲取動態獎金
    。由此可知上開各投資案所推廣、銷售者，係各該投資配套
    方案本身，而無涉任何商品買賣或服務之提供。且無論投資
    會員日後是否會以其等獲取之以太幣、兆金幣，至「以太世
    界」案所稱九華山渡假村、「兆金皇朝」案所稱賭場、酒店
    等娛樂事業進行消費，被告等人均已由推廣、招攬他人加入
    投資配套方案而獲取資金，並非因售出何種商品或服務。又
    遍查卷附事證，猶難認定如附表一至五所示「凱莉星球」案
    、「以太世界」等案、「兆金皇朝」案原為具備商品或服務
    之傳銷事業，嗣因商品或服務流於虛化，始淪為變質之多層
    次傳銷事業，而屬多層次傳銷管理法規範禁止之範疇。甚且
    ，依照上開各投資案制度設計，投資會員雖可透過介紹他人
    加入而領取動態獎金，但亦可藉由分享手機空間賺取報酬、
    或以本身之投資而持續獲取靜態紅利或拆分利潤，抑或經由
    自己加
碼投資而取得動態獎金，足見上開各投資案
獲利之方式尚稱多元，難認係以介紹他人參加為主要收入來源。
    從而，如附表一至五所示「凱莉星球」案、「以太世界」等
    案、「兆金皇朝」案自始即無商品或服務之銷售，亦非以介
    紹他人參加為主要收入來源，則各該案之參與者自無成為多
    層次傳銷之業者或傳銷商之餘地。本件被告甲Ｇ○○、ｑ○○、Ｚ○○、Ｕ○○、Ｘ○○各藉由如附表一至五所示「凱莉星球」案、「
    以太世界」等案、「兆金皇朝」案招攬民眾出資加入，當係
    吸金行為，而非銷售商品或服務之行銷組織，應屬銀行法規
    制之範疇，而與多層次傳銷之商品或服務銷售無關，自非多
    層次傳銷管理法規範之對象，殊難逕以非法多層次傳銷之罪
    責相繩。惟公訴意旨認此部分與前揭起訴論罪之非法經營銀
    行業務部分，有想像競合犯之裁判上一罪關係，爰不另為無
    罪之諭知。　　  ㈢關於詐欺取財罪嫌部分：　⒈檢察官雖以
    證人甲戌○○、楊璧皣、ｚ○○、楊美雪等人之指述，認被告甲Ｇ
    ○○就「兆金皇朝」案有上開詐欺取財之犯行。然觀諸108年
    度偵字第10515號移送併辦意旨書所載，檢察官於犯罪事實
    欄中僅記敘被告甲Ｇ○○與「伯恩」係共同基於詐欺取財之犯
    意聯絡，以上揭「兆金皇朝」案招攬不特定多數民眾加入投
    資，另於所犯法條欄記載核其所為，涉犯刑法第339條第1項
    之詐欺取財罪嫌等語，就被告甲Ｇ○○如何施行詐術、有何虛
    偽不實等犯罪情節，均未見任何著墨。又徵之各該證人之證
    詞，均僅敘及係因投資後未獲紅利，或未見兆金幣進入帳戶
    ，遂認遭騙，其等並未具體敘明被告甲Ｇ○○就上開投資案有
    施用何等詐術之情事。再者，依證人ｚ○○於警詢中證稱：伊
    有參與投資「兆金皇朝」案，伊等是下載手機APP，那是一
    個電子錢包軟體，一開始甲Ｇ○○先提供一個網路連結網址，
    伊等登入後就可以下載電子錢包，依伊等投資金額，將對應
    的虛擬貨幣轉入電子錢包內等語明確(見A4卷第171至173頁)
    ；證人楊璧皣於警詢中亦證稱：伊於107年07月下旬經由楊
    美雪（原名楊嘉慧）介紹，而前往參加兆金皇朝的說明會，
    107年8月3日又再參加說明會，當天就投資兆金皇朝，伊是
    以現金方式繳交35,000元，之後第2次繳交120,000元給友人
    梁雅茹，請梁雅茹將金錢上繳至甲Ｇ○○，該筆款項應該有交
    給甲Ｇ○○，因
為兆金皇朝的系統中，可以查詢的到該筆金額有進入兆金皇朝的
    資料等語（見A4卷第187至189頁）；又參諸前揭卷附甲酉○○
    提出其與被告Ｘ○○（Betty）LINE通訊軟體對話內容翻拍照片
    ，被告Ｘ○○確有傳送「兆金皇朝」案會員帳號「00000000」
    之團隊資料（含推薦下線會員帳號「0000000000」）截圖予
    證人甲酉○○等情。是依上開事證，顯見「兆金皇朝」案之會
    員登錄網站確實有經營運作。另佐以被告甲Ｇ○○於偵查中及
    原審準備程序時供稱：兆金幣是柬埔寨一間賭場使用代幣，
    兆金幣的投資內容是柬埔寨的賭場，就伊所知，後來是有承
    租賭廳，大概1,000萬美金，但是蓋賭場要比較久，後來是
    用租的等語（見B11卷第168頁、原審卷㈠第305至307頁），
    自難遽認被告甲Ｇ○○就「兆金皇朝」案所述係虛偽不實之詐
    術，致投資人因而陷於錯誤。　⒉況且，非法吸金之行為人
    或犯罪集團無法如期給付紅利，乃是因為此類違反銀行法之
    非法經營收受存款業務罪，係由高額獎金發放之誘因，招攬
    不特定人投資，而達到違法吸收資金目的之犯罪類型，迄於
    後期因加入之資金逐漸減少，且原預定支出之紅利、獎金等
    費用不斷增加，因而無法再如預期般給
付紅利，此即為非法吸金之惡性循環結果。而上開「兆金
皇朝」案自107年7月起舉辦投資說明會，迄至同年10月間即發生
    「兆
金皇朝」公司未按期給付紅利、獎金之情事，則依該投資案營運
    期間僅短短3個月，被告甲Ｇ○○無法按期支付紅利、發
行數位貨幣，非無可能係因籌措投資所需之資金不足，或該案投
    資項目未能及時獲利所致，自不能遽以投資人未及時獲得紅
    利之結果，即反推被告甲Ｇ○○主觀上自始即有詐欺之故意。
    被告甲Ｇ○○在客觀上確有上揭向不特定之多數人吸收資金之
    情形，然無證據證明其於行為時，在主觀上即具有詐欺故意
    ，而係以與本金顯不相當之金錢利益，作為詐取資金之方法
    ，自難認被告甲Ｇ○○此部分所為與刑法第339條第1項詐欺取
    財罪之構成要件相符。惟公訴意旨認此部分與前揭起訴論罪
    之非法經營銀行業務部分，有想像競合犯之裁判上一罪關係
    ，爰不另為無罪之諭知。八、被告甲Ｇ○○、Ｕ○○、Ｚ○○部分撤
    銷改判之理由：　㈠原審因予對被告甲Ｇ○○、Ｕ○○、Ｚ○○論罪科
    刑，固非無見，惟查：  ⒈原判決未及審酌被告甲Ｇ○○日本吸
    金部分之犯行，認定事實及應沒收之犯罪所得（詳後述）有
    所未恰。　⒉原判決就被告Ｚ○○部分其吸金金額漏未計入甲壬○○106年9月29日匯款30,000元予被告Ｚ○○（詳見附表六註15
    ），且原審量刑未及審酌其已返還附表六編號5Ｌ○○50,000元
    （108年6月12日匯款），附表六
編號6ｉ○○50,000元（109年3月5日匯款30,000元、109年4月10日
    匯款20,000元予ｉ○○之妻莊茹婷），盡力賠償投資人Ｌ○○
、ｉ○○之犯後態度，及被害人甲癸○○稱：我覺得Ｚ○○原審刑度太重
    等語、被害人丙○○稱：我認識Ｚ○○很久了，她都一直想幫大
    家賺錢，她在案件之後，面對她該有的刑責，我希望她能夠
    減刑等語，被害人甲壬○○稱：我希望對所有被告加重刑責，
    不然就是還錢等語，被害人ｔ○○稱：我對Ｚ○○被判刑度沒有意
    見等語（見本院卷三第45、46頁），及被害人甲Ｊ○○、鄭永
    瑞、乙○○、甲○○、甲辛○○、寅○○、ｊ○○、甲ｅ○○、ｆ○○、丙○○
    均出具聲明書，同意不再追究被告Ｚ○○（見本院卷三第177-1
    95頁）等被害人意見。又被告Ｚ○○既已返還Ｌ○○、ｉ○○前揭款
    項，其應沒收之犯罪所得自應僅有610,200元，原審此部分
亦有違誤。　⒊原判決就被告Ｕ○○部分未依銀行
法第125條之4第2
項規定減輕其刑，且估算被告Ｕ○○之犯罪所得不當（詳後述），
    認事用法有所違誤。   ㈡被告Ｕ○○以未適用銀行法第125條之
    4第2項減刑，量刑過重，沒收金額有誤等情提起上訴；被告
    Ｚ○○以沒收金額有誤提起上訴，均有理由。而被告甲Ｇ○○以量
    刑過重及其所吸收款項均交予上游，僅賺取吸收款項之10%
    水錢為由，提起上訴，惟甲Ｇ○○尚涉犯日本吸金部分，其吸
    金規模高達9億6千多萬元，難認原審量刑過重，且尚無證據
    足認其犯罪所得均交予上游（詳後述），故其上訴無理由；
    又檢察官以被告甲Ｇ○○、Ｕ○○、Ｚ○○均量刑過輕等情提起上訴
    ，除甲Ｇ○○部分有理由外，其餘部分為無理由，業經析論如
    上，惟原審認事用法既有前開可議之處，自應由本院就被告
    甲Ｇ○○、Ｕ○○、Ｚ○○部分（均含沒收部分）予以撤銷改判。九
    、被告甲Ｇ○○、Ｚ○○、Ｕ○○之量刑　　　　　㈠關於被告甲Ｇ○○
    ：　  爰以行為人之責任為基礎，審酌被告甲Ｇ○○前於102年
    間，即因馬勝集團非法吸金案件，經臺灣新北地方檢察署檢
    察官於104年9月提起公訴（嗣經臺灣新北地方法院以104年
    度金重訴字第7號判決判處有期徒刑8年，併科罰金50,000,0
    00元），竟於該案遭起訴後，仍不知悔悟，再以相類手法非
    法吸收大眾資金，且其係本件各投資案在臺之主導者，除負
    責籌辦投資說明會、擔任講師，以對外招攬投資之外，更係
    在臺投資者資金所最終收取、彙整之人，且參與以太世界日
    本吸金，其非法吸收之資金高
達9億6千多萬元，其
個人更因而獲利345,011,100元，已嚴重妨害國內金融秩序及經
    濟安定，助長投機風氣，使投資人蒙受重大損失；併考量被
    告甲Ｇ○○於偵查及一、二審審理時就在臺灣吸金部分均坦承
    犯行，然其否認參與日本吸金犯行，且就其自己實際獲取之
    犯罪所得、吸收資金之流向，仍虛詞掩飾之犯後態度，又被
    害人ｔ○○當庭表示：伊希望甲Ｇ○○的罪能重一點，就是因為他
    害大家這樣等語、告訴人子○○表示：希望甲Ｇ○○、ｑ○○加重刑
    度等語；告訴人甲Ｉ○○、甲Ｏ○○、宙○○均表示：希望還錢，如
    果沒有就判重刑等語：被害人ｈ○○表示：我覺得甲Ｇ○○判太輕
    等語(見原審卷㈣第386頁、第102至106頁、本院卷三第45、4
    6頁）；兼衡以被告甲Ｇ○○之犯罪動機、目的、手段，暨其自
    承大學肄業之智識程度、家庭經濟狀況小康（見原審卷㈢第1
    45頁、本院卷四第373頁）等一切情狀，量處如主文第二項
    所示之刑。　㈡關於被告Ｚ○○：　　爰以行為人之責任為基礎
    ，審酌被告Ｚ○○明知非銀行業者，不可藉以各種名義吸收他
    人資金，竟不思以正途賺取所需，率予加入前揭「凱莉星球
    」案、「以太世界」等案，並以約定給付與本金顯不相當之
    紅利，而促使投資者投入資金，造成其他投資者之財產損失
    ，且有害社會信賴關係，破壞金融秩序，欠缺法治觀念，所
    為實有不該，又其遲至本院審理時始坦承犯行，犯後態度尚
    可；惟念及其為○障人士，且前無任何經法院論罪科刑之前
    科紀錄，此有本院被告前案紀錄表附卷可據，素行尚佳；併
    考量被害人ｔ○○當庭表示：伊有請Ｚ○○幫忙，伊認為是甲Ｇ○○
    害大家這樣，Ｚ○○沒有錯等語、被害人ｒ○○表示：伊不追究Ｚ○○等語、被害人Ｌ○○表示：伊願意原諒Ｚ○○等語（見原審卷㈣第
    386頁、第390頁、原審卷㈤第
77頁）、被害人甲癸○○稱：我覺得Ｚ○○原審刑度太重等語、被害人丙○○稱：我認識Ｚ○○
    很久了，她都一直想幫大家賺錢，她在案件之後，面對她該
    有的刑責，我希望她能夠減刑等語，被害人甲壬○○稱：我希
    望對所有被告加重刑責，不然就是還錢等語，被害人ｔ○○稱
    ：我對Ｚ○○被判刑度沒有意見等語（見本院卷三第45、46頁
    ），及被害人甲Ｊ○○、鄭永瑞、乙○○、甲○○、甲辛○○、寅○○
    、ｊ○○、甲ｅ○○、ｆ○○、丙○○均出具聲明書，同意不再追究被
    告Ｚ○○（見本院卷三第177-195頁）等被害人意見，及其已返
    還附表六編號5Ｌ○○50,000元，附表六編號6ｉ○○50,000元，盡
    力賠償投資人Ｌ○○、ｉ○○之犯後態度；兼衡以其犯罪情節、動
    機、目的、非法吸金之規模、獲利非鉅，暨其大學畢業之智
    識程度、家庭經濟狀況小康（見A2卷第85頁）、目前從事翻
    譯工作，有正當職業等一切情狀，量處如主文第三項所示之
    刑。　　㈢關於被告Ｕ○○：　　爰以行為人之責任為基礎，審
    酌被告Ｕ○○身為教會牧師，本應善盡傳道之職，尤應慎戒其
    行，竟仍因一時貪念加入前揭「以太世界」等案、「兆金皇
    朝」案，並邀約他人參加投資說明會、個別向他人鼓吹遊說
    加入投資；此外，更利用教會辦公室場地，向投資者或多數
    民眾解說投資案內容、出金流程及相關網站之操作方式，以
    此招攬教會教友或一般民眾參加投資，成為其下線會員；而
    被告Ｕ○○係上開投資案發展組織之上層，與被告甲Ｇ○○等核心
    成員關係非淺，且其負責收取、彙整下線會員之資金，再轉
    交被告甲Ｇ○○，並居間聯繫被告甲Ｇ○○、助理辛○○等核心成員
    處理網站帳戶、交易操作等網路平臺相關問題，而位居該等
    投資案之重要地位，然對於投資案之掌控程度及吸收資金之
    參與情節上，仍較低於被告甲Ｇ○○；又被告Ｕ○○非法吸收資金
    達30,875,060元，其因而獲得利益達105萬1,754元，已具體
    妨害國內金融秩序及經濟安定，助長投機風氣，使投資人蒙
    受重大損失，所為實無足取；其雖於原審否認犯行，於本院
    審理期間始坦承犯行，已見悔意，並已賠償甲ｆ○○35萬元、
    甲Ｌ○○7萬元、ｌ○○35萬元、ｙ○○45萬元，總計122萬元(見本院
    卷五第283、303、305、307至309、311至313頁)，已賠償部
    分投資人，及其已與甲ｆ○○、ｙ○○和解（見本院卷四第449、4
    50頁）之犯後態度；兼併考量被害人甲申○○表示：Ｕ○○是牧
    師，這樣很不應該，應該要重判等語、被害人甲己○○則表示
    ：伊不
高興的一點是Ｕ○○出事後，完全推的一乾二淨，應該要加重處分
    等語、被害人甲丙○○表示：伊覺得Ｕ○○要負比較大的責任，
    而且她是牧師，伊等相信她，牧師不能隨便說話等語、被害
    人ｈ○○表示：我覺得Ｕ○○判太輕等語及告訴人Ｎ○○、Ｌ○○均表示
    ：對於Ｕ○○之刑度沒意見等語（見原審卷㈤第19頁、第106至1
    07頁、原審卷㈣第462頁、本院卷三第44至46頁）及多位牧師
    聯名函、桃園市○○○○○○協會、新竹原住民○○○○○○會、基督教
    ○○中心/社團法人中華民國○○○○協會之感謝狀、台大醫學院
    教授謝冠雅及伍安怡聯名函及恩友月刊多次報導等Ｕ○○幫助
    教會教友及關懷原住民之事蹟（見本院卷五第343至359頁）
    ；兼衡以被告Ｕ○○之犯罪情節、動機、目的、素行，及僅賠
    償少數被害人，尚有多數投資人未獲賠償，暨其自承大學畢
    業智識程度（見本院卷四第438頁）、目前擔任財團法人基
    督教○○○○教會牧師等一切情狀，量處如主文第四項所示之刑
    。  ㈣被告Ｚ○○未曾因故意犯罪受有期徒刑以上刑之宣告，此
    有本院被告前案紀錄表可佐，其等因一時失慮，致罹刑典，
    本院審酌被告Ｚ○○僅因自行投資獲利後，再邀集其他投資人
    投資，尚非違法吸金之倡議或主導者，吸金規模及獲利亦非
    甚鉅，犯罪情節或主觀惡性俱較輕微，且被害人甲癸○○稱：
    我覺得Ｚ○○原審刑度太重等語、被害人丙○○稱：我認識Ｚ○○很
    久了，她都一直想幫大家賺錢，她在案件之後，面對她該有
    的刑責，我希望她能夠減刑等語，及被害人甲Ｊ○○、鄭永瑞
    、乙○○、甲○○、甲辛○○、寅○○、ｊ○○、甲ｅ○○、ｆ○○、丙○○均
    出具聲明書，同意不再追究
被告Ｚ○○（見本院卷三第177至195頁）等被害人意見，及其已返
    還附表六編號5Ｌ○○50,000元，附表六編號6ｉ○○50,000元，盡
    力賠償
投資人Ｌ○○、
ｉ○○之犯後態度，已如前述，足認被告Ｚ○○經此偵、審教訓，已能
    知所警惕，信無再犯之虞；參以被告Ｚ○○係○障人士，行動不
    便，則若對其施以長期自由刑，對其家庭、生涯有重大影響
    ，刑罰施行之弊可能大於利，應先賦予其非在監之適當社會
    處遇，以期能有效回歸社會，故本院認被告Ｚ○○宣告之刑，
    以暫不執行為適當，爰依刑法第74條第1項第1款之規定，宣
    告緩刑4 年。惟考量上開被告Ｚ○○因缺乏法治觀念，而為本
    案上揭犯行，為導正其偏差行為，促使其日後戒慎其行，令
    其從中深切記取教訓，並填補其犯行對法秩序造成之破壞，
    復審酌其參與犯罪程度、吸金規模及獲利，爰依刑法第74條
    第2項第4款之規定，諭知被告Ｚ○○應於本案判決確定後1年內
    ，向公庫支付150,000元，俾兼收啟新及惕儆之雙效。　㈤另
    被告Ｕ○○請求給予緩刑等語，因本院依罪責相當原則量處其
    刑度逾有期徒刑2年，不符刑法第74條第1項之緩刑條件，爰
    不予宣告緩刑，併此敘明。　十、沒收部分：  ㈠按刑法及
    刑法施行法沒收相關條文，業於105年7月1日修正施行，依
    修正後刑法第2條第2項：「沒收、非拘束人身自由之保安處
    分適用裁判
時之法律」、刑法施行法第10條之3第2項：「105年7月1日前施
    行之其他法律關於沒收、追徵、追繳、抵償之規定，不再適
    用」等規定，沒收應直接適用裁判時之法律，且刑事特別法
    關於沒收及其替代手段等規定，均不再適用，惟刑法沒收新
    制生效後，倘其他法律針對沒收另有特別規定，依刑法第11
    條「特別法優於普通法」之原則，仍應優先適用該特別法之
    規定。嗣銀行法第136條之1於107年1月31日修正公布，並自
    同年2月2日起施行，修正後規定為：「犯本法之罪，犯罪所
    得屬犯罪行為人或其以外之自然人、法人或非法人團體因刑
    法第38條之1第2項所列情形取得者，除應發還被害人或得請
    求損害賠償之人外，沒收之」，此規定既在刑法沒收新制生
    效後始修正施行，依上開說明，違反銀行法案件之犯罪所得
    沒收，即應優先適用修正後銀行法第136條之1規定處理，至
    新法未予規範之沒收部分（例如：犯罪所得之追徵、排除、
    過苛調節等項），仍回歸適用刑法沒收新制相關規定處理。
  ㈡又鑑於沒收不法利得制度乃基於「任何人不得保有犯罪所得
    」之原則，核與民事侵權行為係以填補損害之目的不同。在
    考量避免雙重剝奪之前提下，倘被告與被害人業已達成和解
    並已清償，稽之修正後刑法第38條之1第4項「犯罪所得已實
    際合法發還被害人者，不予宣告沒收或追徵。」立法意旨，
    固不應容許法院於和解範圍內再行諭知沒收，但被告倘未依
    和解條件履行，此時既無雙重剝奪之慮，且參酌沒收不法利
    得既屬「
準不當得利之衡平措施」，仍應由法院諭知沒收，僅於執行時檢
    察官應斟
酌已履行部分免予沒收
。又犯罪所得高於和解金額之情況（包括無任何金錢賠償），亦
    僅於已給付之和解金額依法生免予沒收之效力，就其差額，
    性質上仍屬犯罪所得，應由法院審酌有無刑法第38條之2第2
    項所定過苛條款之適用決定應否宣告沒收。而沒收是否過苛
    ，在不法所得部分應特別注意是否摧毀被沒收人之生存基礎
    ，或造成無法期待之負擔，逾越比例原則之限制，造成妨礙
    修復式正義之實現。　㈢按供犯罪所用、犯罪預備之物或犯
    罪所生之物，屬於犯罪行為人者，得沒收之。但有特別規定
    者，依其規定，刑法第38條第2項定有明文。末按刑法沒收
    新制自105年7月1日施行後，就扣押在案而得沒收之供犯罪
    所用、犯罪預備之物或犯罪所生之物，應以「該物之所有人
    」為判定標準，如該物屬於犯罪行為人所有或有事實上處分
    權者，應適用修正刑法第38條第2項規定（最高法院107年度
    台上字第2797號判決意旨參照）。　㈣本案被告甲Ｇ○○、ｑ○○
    、Ｚ○○、Ｕ○○等4人之犯罪所得認定：　⒈被告甲Ｇ○○部分：　⑴
    被告甲Ｇ○○雖辯稱其僅賺取10%水錢，剩餘款項均以現金交給
    許思為、「李顧問」云云。惟被告甲Ｇ○○係上開投資案在臺
    營運之核心成員，主導各該投資案在臺推動、執行之高層人
    員，已如前述。又依被告甲Ｇ○○、ｑ○○、Ｚ○○、Ｕ○○、原審同案
    被告Ｘ○○等人之供詞、如附表九編號1至8、10至25-2所示告
    訴人之指述、另案被告江昕儀、尤玉琴、李聲明之供詞，暨
    甲Ｆ○○○之國泰世華銀行帳戶清查結果、交易明細電子檔、對
    帳單、大筆資金匯出紀錄綜整、現金存入交易紀錄列表、轉
    帳存入交易紀錄列表、收受被告ｑ○○匯入款項綜整表、自106
    年5月1日起至107年12月31日止銀行交易明細電子檔、證人
    甲午○○提出花蓮第二信用合作社匯款委託書影本2紙、兆豐
    國際商業銀行國內匯款申請書（兼取款憑條）影本1紙、國
    泰世華商業銀行存款憑證影本2紙等證據，被告ｑ○○、Ｚ○○、Ｕ
    ○○等人及各該投資案發展組織之其他上層成員各自向其等下
    線會員收取投資款項，經其等彙整、抽取應得之水錢、或以
    點數兌換之獎金後，剩餘款項均應以現金或匯款方式交付被
    告甲Ｇ○○，而Ｘ○○或部分下線會員自行投資之款項，亦係會以
    現金或匯款方式交付被告甲Ｇ○○，顯見在臺投資者資金的最
    終均流向被告甲Ｇ○○。又被告甲Ｇ○○從未提出任何足以證明其
    確有將資金上繳「陳治伸」、「李顧問」或其他核心成員之
    情，自不足圖憑被告甲Ｇ○○之陳述而為對其有利之認定。準
    此，本件被告甲Ｇ○○在臺吸金之犯罪所得，應以其就上開各
    投資案向下線投資人實際收得之所有款項為計算依據。關於
    「凱莉星球」案、「以太世界」等案部分，被告甲Ｇ○○於上
    開投資案營運期間，以甲Ｆ○○○之國泰世華銀行帳戶收取各該
    投資案之資金共計228,292,072元（交易期間為106年5月5日
    至107年5月31日）；參以被告甲Ｇ○○迭於偵查及
原審審理時供稱其向下線會員收取之款項，現金與匯款之比例為
    3比7等語（見A3卷第236至239頁、B11卷第113至134頁、原
    審卷㈠第305至307 頁、見原審卷㈡第8頁、原審卷㈣第55-56頁
    ），堪認被告甲Ｇ○○就「凱莉星球」案、「以太世界」等案
    實際取得資金為326,131,531元（即匯入甲Ｆ○○○國泰世華銀
    行帳戶2億2,829萬2,072元加上收現金9,783萬9,459元）。
    另關於「兆金皇朝」案部分，如附表八編號1-2、2-2、3-2
    、21-2、23-2及如附表九編號1至3、4-2所示投資人，各以
    如附表八編號1-2、2-2、3-2、21-2、23-2及如附表九編號1
    至3、4-2所示金額加入「兆金皇朝」案，上開資金共計940,
    000元均以現金或匯款方式，直接或輾轉交付被告甲Ｇ○○收受
    ，此部分亦屬被告甲Ｇ○○之犯罪所得。從而，被告甲Ｇ○○實際
    獲取之犯罪所得共計327,0
71,531元（即326,131,531元加上兆金皇朝收現金94萬元)。　⑵
    又被告甲Ｇ○○日本吸金部分，甲Ｇ○○供稱：ｇ○○、辛○○、ｏ○○非法吸收之資金約六億多，是電腦上面的數字，是總業績，並
    不等於實際收受的資金，因為業績可以由一定的比例的分數
    加一定比例的公司註冊分，那部分才等同現金，應該是積分
    的三分之一才是他們吸收的錢，三分之二是積分，這是我的
    推測。因為方案常常不同，有時是百分之五十的公司分，有
    時是百分之二十，所以以此推估實際收受的金額大概是六億
    多的三成大概兩億左右，我是拿那兩億的對碰獎金，大概也
    是10％等語(見本院卷六第551頁），依此計算，以太世界投
    資案在日本吸收資金633,485,648元（吸金21,208,090美元
    ，以107年5月中央銀行公告美元對新臺幣匯率1：29.87計算
    ，折合新臺幣633,485,648元），被告甲Ｇ○○因而獲取對碰獎
金19,004,569元（計算式：633,485,648x30%x10%=19,004,569）
    。　⑶綜上，被告甲Ｇ○○之犯罪所得為346,076,100元（計算
    式：327,071,531+19,004,569=346,076,100）。　⑷被告甲Ｇ
    ○○事後已退還證人Ｊ○○投資款750,000元，此經證人Ｊ○○證述
    屬實（見B3卷第47至48頁、原審卷㈤第102至103頁），並有
    國泰世華銀行匯款憑證2紙可佐（見原審卷㈥第61頁、第69頁
    ），又被告甲Ｇ○○於106年12月20日匯出美金1萬元（以匯率1
    ：30折算約新台幣30萬元），有中央銀行外匯局110年3月31
    日台央外捌字第1100013807號函及所附資料可佐，本院以有
    利被告原則估算犯罪所得，故認定此筆款項係被告甲Ｇ○○交
    付投資款項予上游，又甲Ｇ○○已償還投資人陳以斯帖15,000
    元（見本院卷一第601至603頁），則被告甲Ｇ○○並未保有此
    部分(即1,065,000元部分)犯罪所得，此部分不予宣告沒收
    、追徵價額。　⑸扣除前開已返還投資人、交付上游部分，
    甲Ｇ○○剩餘之犯罪所得共計345,011,100元（計算式：346,07
    6,100-1,065,000=345,011,100），雖未扣案，仍應依銀行
    法第136條之1、刑法第38條之1第3項規定，諭知除應發還被
    害人或得請求損害賠償之人外，沒收之，於全部或一部不能
    沒收或不宜執行沒收時，追徵其價額。至被告甲Ｇ○○及其辯
    護人雖另辯稱：被告甲Ｇ○○事後於106年至107年間，曾以匯
    款方式賠償投資人計5,086,600元，現金賠償投資人計2,600
    ,000元云云，並提出存款、匯款憑證數紙為據。然被告甲Ｇ○○就其所稱以現金賠付投資人部分，俱未提出任何收據、證
    明文件或其他憑證以實其說，則其此部分辯詞是否可採，已
    非無疑。再者，證人己○○於原審審理時雖證稱：伊有投資以
    太世界，有將自己的點數換過現金，伊有一次帶朋友一起去
    說明會，朋友們有將獲利點數換成現金向甲Ｇ○○領回，伊的
    部分則沒有領到，當天Ｑ○○有跟伊去，但Ｑ○○領到多少伊不清
    楚，就是伊等的點數有獎金產生，點數要轉出去給公司，公
    司發放獎金給伊等，可能公司是直接給甲Ｇ○○，要伊等去找
    甲Ｇ○○拿，伊等有點數，點數轉出去等於是賣給公司，公司
    要讓伊等請款，伊等是領獎金的錢等語（見原審卷㈤第77至8
    1頁）。然依上開證詞，證人己○○與其友人Ｑ○○縱有自被告甲
    Ｇ○○處領得現金，亦僅係以其等自身投資所獲得之點數兌換
    而得之獎金，並非被告甲Ｇ○○返還其等投資本金，或賠償其
    等之損失，其證詞自無從為被告甲Ｇ○○有利之
證明。此外，經原審通
知到庭表示意見之告訴人甲未○○、甲丙○○、壬○○、黃○○、Ｎ○○、Ｃ
    ○○、子○○、酉○○、甲Ｉ○○、甲Ｏ○○、宙○○，及被害人甲申○○、
    ｍ○○、ｒ○○、Ｌ○○、ｔ○○、甲寅○○等人均表示，其等於案發後俱
    未收到任何賠償或本金之返還(見原審卷㈣第385至386頁、第
    390頁、第393至394頁、第429至430頁、第443至444頁、第4
    51頁、第461至462頁、原審卷㈤第26頁、第34頁、第40至41
    頁、第76頁、第99至107頁)；參
以被告甲Ｇ○○所提出
之存款、匯款憑證中（見原審卷㈥第15至143頁），除106年12月2
    8日、107年3月1日分別匯款300,000元、150,000元予告訴人
    Ｊ○○之外，其餘存款人、收款人均未曾於本案偵查及審理中
    到庭作證陳明其等被害情節，卷內亦無其他證據足認上開存
    款人、收款人與被告甲Ｇ○○所犯本案犯行相關，更遑論確認
    上開存、匯款項究係屬賠償性質、返還本金，抑或僅係紅利
    、獎金之發放。被告甲Ｇ○○及其辯護人此部分所辯，尚無足
    採為被告甲Ｇ○○有利之認定。　⒉被告ｑ○○部分：　　被告ｑ○○
    不法招攬如附表七所示之人分別投資「凱莉星球」案、「以
    太世界」等案，其因而獲得之實際犯罪所得為美金90,000元
    乙情，業據被告ｑ○○供承在卷（見原審卷㈡第281頁、原審卷㈤
    第366頁），依上開投資案所定出金匯率為1比30，合計2,70
    0,000元，此部分犯罪所得雖未扣案，仍應依銀行法第136條
    之1、刑法第38條之1第3項規定，諭知除應發還被害人或得
    請求損害賠償之人外，沒收之，於全部或一部不能沒收或不
    宜執行沒收時，追徵其價額。　⒊被告Ｚ○○部分：　　被告Ｚ○○於原審審理時自承因
招攬如附表六所示之人分別加入「凱
莉星球」案、「以太世界」等案，因而獲得之點數兌換現金共計
    1,000,000元等語屬實（見原審卷㈣第92頁、第161頁），核
    屬被告Ｚ○○之實際犯罪所得。惟考量被告Ｚ○○事後為彌補證人
    ｔ○○投資損失而實際返還289,800 元乙情，業經證人ｔ○○證述
    屬實（見原審卷㈣第380至384頁），其並已返還附表六編號5
    Ｌ○○50,000元（108年6月12日匯款
），附表六編號6ｉ○○50,000元（109年3月5日匯款30,000元、109
    年4月10日匯款20,000元予ｉ○○之妻莊茹婷），並提出相關匯
    款單據影本可佐（見本院卷一第471、473至475頁），則被
    告Ｚ○○並未保有此部分犯罪所得，故其就已返還部分(即389,
    800元部分)不再予宣告沒收、追徵價額。至於扣除前開已返
    還部分，剩餘之犯罪所得共計610,200元，雖未扣案，仍應
    依銀行法第136條之1、刑法第38條之1 第3項規定，諭知除
    應發還被害人或得請求損害賠償之人外，沒收之，於全部或
    一部不能沒收或不宜執行沒收時，追徵其價額。  ⒋被告Ｕ○○
    部分：　　被告Ｕ○○因事實欄一㈢所示犯行，經本院估算其因
    而獲利105萬1,754元（估算方法詳如附表十之一Ｕ○○獎金獲
    利表所述），而被告Ｕ○○已賠償甲ｆ○○35萬元、甲Ｌ○○7萬元、
    ｌ○○35萬元、ｙ○○45萬元，總計122萬元(見本院卷五第283、3
    03、305、307至309、311至313頁)，已如前述，故其已無
保留犯罪所得，自無庸宣告沒收、追徵價額。　㈤如附表十一編
    號1至3所示扣押物，均屬供被告甲Ｇ○○犯本件犯行所用之物
    ，其中如附表十一編號2至3所示之物，均為被告甲Ｇ○○所有
    ；又依被告甲Ｇ○○於偵查中供稱：伊向其母借用如附表十一
    編號1所示存摺後，從106年5月5日起均由伊使用，伊母親對
    此並不知情等語（見A3卷第236頁、第356頁），足徵其對如
    附表十一編號1所示存摺具有事實上處分權。從而，上開如
    附表十一編號1至3所示扣押物，均應依刑法第38條第2 項前
    段規定，於被告甲Ｇ○○所犯罪項下宣告沒收。如附表十一編
    號4所示扣押物，為被告Ｚ○○所有供犯如事實欄一㈡所示犯行
    所用之物，爰依刑法第38條第2項前段規定，於被告Ｚ○○所犯
    罪項下宣告沒收。如附表十一編號5至6所示扣押物，為被告
    ｑ○○所有供犯如事實欄一㈠所示犯行所用之物，爰依刑法第38
    條第2項前段規定，於被告ｑ○○所犯罪項下宣告沒收。如附表
    十一編號7至9所示扣押物，為被告Ｕ○○所有供犯如事實欄一㈢
    所示犯行所用之物，爰依刑法第38條第2項前段規定，於被
    告Ｕ○○所犯罪項下宣告沒收。　㈥至本案查獲時，尚有自被告
    甲Ｇ○○處扣押禾利威投資文宣、摩登投資宣傳文宣、本票、
    文件資料、甲Ｆ○○○之合作金庫帳戶存摺、匯款傳票、轉帳收
    據、文件札記、住宿收據、房屋租賃契約、印章、投資人明
    細、會員申請書（原扣押物編號A2-2-1）、商品選購單、行
    銷話術、金邊帝寶文件資料、其他文宣資料(原扣押物編號A
    2-8-6~A2-8-7、A2-8-9、A2-8-13至A2-8-16、A2-8-19、A2-
    8-21至A2-8-24、A2-8-26至A2-8-28、A2-8-31、A2-8-32)、
    入會申請書(原扣押物編號A2-9-1至A2-9-2)、筆記本、租賃
    契約、繳費收據、存款單、匯款單、名片、外匯水單、訴訟
    文件、本票及支票、精品單據、光碟、信用卡、SD卡、行動
    電話(原扣押物編號A1-16、A2-21-1至A2-21-5）、平板電腦
    、筆記型電腦、隨身碟等物；自被告Ｚ○○處查獲之筆記本、
    隨身碟、行動電話（原扣押物編號B2-8-1、B2-8-2）等物；
    自被告Ｕ○○處扣押之行動電話1隻；自被告ｑ○○處查獲之委託
    協商內容、筆記本、行動電話（業經檢察官發還）等物，均
    無證據足認該等物品與本案犯行有何直接之關聯性，亦非違
    禁物，爰不予宣告沒收。又被告甲Ｇ○○所有之雜記資料1本（
    原扣押物編號A2-3），其上固有記載包含本件各投資案及其
    他投資案件之相關內容，然無證據足認該扣押物係專供被告
    甲Ｇ○○招攬投資、吸收資金之用或預備犯罪所用之物，亦非
    違禁物，不予宣告沒收。
又自被告Ｚ○○處查獲之以太世界帳戶截圖（原扣押物
編號B2-1-1至B2-1-2）、交易明細（原扣押物編號B2-2）、案發
    後自行彙整之投資人資料、凱莉星球點數資料等物，以及自
    被告ｑ○○處查獲之以太集團臉書照片、以太世界會員積分截
    圖等物，至多僅係證據資料，尚無證據足認該等物品係專供
    犯本件犯罪之用或預備犯罪所用之物，亦非違禁物，不予宣
    告沒收。又自被告ｑ○○處查扣之存摺5本（原扣押物編號C-6
    ），其中扣案甲○○之合作金庫帳戶存摺，雖係供被告ｑ○○犯
    如事實欄一㈠所示犯行所用之物，惟非被告ｑ○○所有，亦無證
    據足認被告ｑ○○對該帳戶存摺有事實上處分權，其餘存摺則
    與本件犯行無涉，自不得宣告沒收。至自被告Ｕ○○處查獲之
    以太幣筆記、兆金幣解說流程、手札資料、電腦資料等物，
    固有記載上揭投資案之相關內容，然該等扣押物至多僅係證
    據資料，尚無證據足認係專供被告Ｕ○○本件違反銀行法犯罪
    所用或預備犯罪所用之物；另余曉青之國泰世華銀行帳戶提
    款卡，非被告Ｕ○○所有，亦無證據足認被告Ｕ○○對該帳戶提款
    卡有事實上處分權，且上揭扣押物均非違禁物，均不予宣告
    沒收。十檢察官就被告ｑ○○部分上訴，本院駁回之理由：　
    　原審以被告ｑ○○犯行罪證明確，並審酌被告ｑ○○不思以正當
    經營方法營利，竟加入前揭「凱莉星球」案、「以太世界」
    等案，並以約定給付與本金顯不相當之紅利，而促使投資者
    投入資金，除使部分被害人等無端蒙受財產損失外，更危害
    社會經濟秩序行為實有不該；惟念及被告ｑ○○犯後坦承犯行
    ，態度尚佳；併考量被害人甲寅○○當庭表示：伊希望
ｑ○○判重一點等語、告訴人子○○表示：希望甲Ｇ○○、ｑ○○加重刑度
等語（見原審卷㈣第394頁、原審卷㈤第
102頁）；兼衡以其犯罪情節、動機、目的、非法吸金之規模、
獲利非鉅、素行，暨其為○收入
戶，罹有憂鬱症，已如前述，且需扶養罹患注意力缺失過動疾患
之子之家
庭生活狀況（見原審卷㈡第47頁)等一切情狀，量處有期徒刑2月2
                  月，並諭知未扣案ｑ○○之犯罪所得新臺幣270
                  萬元，除應發還被害人或得請求損害賠償之
                  人外，沒收之，於全部或一部不
能沒收或不宜執行沒收時，追徵其價額。扣案如附表十一編號5
                                      、6所示之物均沒收
                                      。核其認事用法，俱
                                      無違誤。檢察官以原
                                      審適用刑法第59條不
                                      當及量刑過輕為由提
                                      起上訴，惟被告ｑ○○
                                      確有情堪憫恕之情，
                                      業據本院析論如上，
                                      且核原判決所敘明之
                                      量刑考量，實已考量
                                      刑法第57條所規定之
                                      量刑事由，而原判決
                                      判處之刑度亦未
逾法定刑度，且無量刑輕重相差懸殊等裁量權濫用，或違反比例
                                      原則之情形，故原判
                                      決就此部分實已充分
                                      斟酌客觀上之適當性
                                      、相當性及必要性要
                                      求，難認原判決就被
                                      告ｑ○○之量刑有何不
                                      當之處。綜上，檢察
                                      官就此部分之上訴為
                                      無理由，應予駁回。
                                      據上論斷，應依刑事
                                      訴訟法第368條、第3
                                      69條第1項前段、第3
                                      64條、第
299條第1項前段，判決
如主文。本案經臺灣臺北地方檢察署檢察官張靜薰提起公訴，臺
灣高等檢察署檢察官陳孟黎到庭執行職務。中　　華　　民　　
國　　110 　年　　6 　　月　　24　　日 
                 刑事第二十四庭審判長法　官  陳德民     
                                                   &nb
sp;         
   
  
     法　
官  紀凱峰          
                  &n
bsp;         法　官  鄭富城以上
正本證明與原本無異
。如不服本判決，
應於收受送達後20日內向本院提出上訴書狀，其未敘述上訴之理
由者並得於提起上訴後20日內向本院補提理由書（均須按他造當
事人之人數附繕本）「切勿逕送上級法院」
。  
                              &
nbsp;     書記官  翁子婷中　　華　　民　　國　　110 
　年　　6 　　月　　24　　日附錄：
本案論罪科刑法條全文銀行法第
編號 案卷 A1 107他10422卷一 A2 107他10422卷二 A3 107他10422卷三 A4 108偵759 A5 108偵8555 A6 107聲調248 A7 108押詢6 A8 108蒞3104 A9 108聲延押14 B1 臺中地檢108偵6962 B2 108偵10515 B3 108他585 B4 108偵13685 B5 108他5442 B6 108偵14193 B7 新北地檢108他3417 B8 108他8184 B9 108偵23902 B10 108偵26646 B11 花檢108偵777影卷 B12 花檢108偵2998影卷 B13 花檢107他1243卷1影卷 B14 花檢107他1243卷2影卷 B15 花檢107發查555影卷 B16 花檢108他216影卷 B17 花檢108交查378影卷 B18 花檢108聲他329影卷 B19 法務部調查局北部地區機動工作站調查筆錄影卷  B20 olTe xt" contenteditab le="false" style= "outline: none;"> < /td> ontenteditable="false" style ="outline: none;"> ext-indent: -12px; padding-left: 1 2px;"> B21 e="false" style="outline: none;"> 109偵4972 
投資報酬率彙總表附表四、以太世界2.0拆分盤之投資報酬率彙
總表附表五、兆金皇朝兆金幣（TFC）之投資報酬率彙總表附表
六、被告Ｚ○○自行投資及招攬下線投資情形彙總表附表七、被告ｑ
○○自行投資及招攬下線投資
情形彙總表附表八、被告Ｕ○○、Ｘ○○等人自行投資及招攬下線投資
情形        彙總表附表九、臺灣臺北地方檢察署108年度偵字
第10515號、第13685&nb
sp;       號、第
23902號、第26646號、109年度偵字第4972號移
    &nb
sp;   送併辦意旨書所示告訴人之投資金額彙總表附表九之一、
臺灣臺北地方檢察署109年度偵字第10332號、第1             
 4248號、第21893號移送併辦意旨書所示告訴人之            
  投資金額彙總表附表九之二、臺灣臺北地方檢察署108年度偵
字第15384號移送              併辦意旨書所示非日本地區吸
金投資金額彙總表附表九之三、臺灣臺北地方檢察署108年度偵
字第15384號移送              併辦意旨書所示日本地區吸金
投資金額彙總表　附表十、各被告因犯罪獲取之財物或財產上利
益及沒收金額之計        算附表十之一、Ｕ○○獎金獲利　　　
　附表十一、扣押物附表